【裁判字號】    97,上訴,863
【裁判日期】    970924
【裁判案由】    毒品危害防制條例
【裁判全文】
臺灣高等法院臺南分院刑事判決         97年度上訴字第863號
上  訴  人  臺灣雲林地方法院檢察署檢察官
上  訴  人
即  被  告  丙○○
                    現於臺灣臺南看守所羈押中
選任辯護人  陳國瑞律師
上列上訴人因被告違反毒品危害防制條例案件，不服臺灣雲林地
方法院97年度訴字第207號中華民國97年5月29日第一審判決（起
訴案號：臺灣雲林地方法院檢察署96年度偵字第6584號），提起
上訴，本院判決如下：
    主  文
原判決撤銷。
丙○○犯如附表壹編號一至二所示之販賣第一級毒品罪，均為累
犯，各處如附表編號一至二所示之刑；又犯如附表貳編號一至十
二所示之販賣第二級毒品罪，均為累犯，各處如附表貳編號一至
十二所示之刑。應執行有期徒刑貳拾捌年，褫奪公權捌年，販賣
毒品所得新臺幣貳萬仟元沒收之，如全部或一部不能沒收時，
以其財產抵償之，扣案如附表編號一至三所示之物（不含門號
0000000000號SIM卡），均沒收之。
    事  實
一、丙○○曾於民國（下同）87年間，因販賣化學合成麻醉藥品
    案件、轉讓禁藥罪及槍砲彈藥刀械管制條例案件，經原審分
    別判處有期徒刑5年4月、7月及3月，應執行有期徒刑6年確
    定，而於91年11月6日縮短刑期假釋出監，所餘刑期付保護
    管束，並於94年3月14日保護管束期滿執行完畢，以已執行
    完畢論。
二、丙○○因其收入無法負擔賭博、家庭生活開銷，進而以現金
    卡或信用卡預借現金花用，致其負債纍纍，竟意圖營利，並
    分別基於販賣第一級毒品海洛因及第二級毒品安非他命之犯
    意，於附表壹編號一至二所示之時、地，以附表壹編號一至
    二所示交易方式、金額，販賣第一級毒品海洛因與甲○○2
    次，獲得如附表壹編號一至二所示之款項。另於附表貳編號
    一至十二所示之時、地，以附表貳編號一至十二所示交易方
    式、金額，販賣第二級毒品安非他命與附表貳所示之人，獲
    得如附表貳編號一至十二所示之款項（販賣第一級毒品海洛
    因、第二級毒品安非他命之時間、地點、交易方式、數量、
    款項、交易之購毒者等項，均分別如附表壹編號一、二，附
    表貳編號一至十二所示）。
三、嗣於96年12月26日下午2時30許，為警持原審核發之搜索票
    在雲林縣土庫鎮崁頂1-6號丙○○居所查獲，並扣得其所有
    之如附表編號一所示預備供販賣第二級毒品安非他命所用
    之物、附表參編號二所示供販賣第二級毒品安非他命所用之
    物及附表參編號三所示供販賣第一級毒品海洛因、附表貳編
    號一至十號所示販賣第二級毒品安非他命所用之物（均詳如
    附表參編號一至三備註欄所示），計販賣第一、二級毒品所
    得共新台幣二萬三千元（均未扣案，詳如附表壹及附表貳所
    示）。
四、案經彰化縣警察局北斗分局報告臺灣雲林地方法院檢察署檢
    察官偵查起訴。
    理  由
甲、證據能力部分：
  (一)按被告以外之人於審判外之陳述，雖不符前4條之規定，而
    經當事人於審判程序同意作為證據，法院審酌該言詞陳述或
    書面陳述作成時之情況，認為適當者，亦得為證據；當事人
    、代理人或辯護人於法院調查證據時，知有第159條第1項不
    得為證據之情形，而未於言詞辯論終結前聲明異議者，視為
    有前項之同意，刑事訴訟法第159條之5第1項、第2項分別定
    有明文。
  (二)查本件判決所引用之下列証人於審判外之供述証據，通訊監
    察錄音譯文等証據資料，檢察官、被告及其辯護人於本院準
    備程序期日，就上開証人之供述証據及其餘証據資料之証據
    能力均未爭執，或同意列為証據，且迄至本院審判期日，檢
    察官、被告及辯護人亦未就上開証人供述証據及其餘之証據
    資料之証據能力聲明異議（見本院卷第77頁至第88頁），而
    本院審酌上開証據資料作成之情況，以之作為本件之証據，
    係屬適當，揆之上開規定，上開証據資料，均得作為本件之
    証據。
乙、實體方面：
一、訊據上訴人即被告固坦承有如附表貳所示之販賣安非他命之
    事實，惟矢口否認有何附表壹所示販賣海洛因之犯行，辯稱
    「伊沒有施用海洛因，也沒有賣過海洛因，伊僅是賣安非他
    命給甲○○，伊與甲○○之通訊監察譯文，是交易安非他命
    之通話內容，並非聯絡交易海洛因；又甲○○於96年12月26
    日才驗尿，但依檢察官起訴之事實，甲○○係於同年10月14
    日向伊購買海洛因，從而縱令甲○○驗尿結果有施用海洛因
    之反應，亦難作為伊販賣海洛因之証據」云云。
二、經查：
  (一)關於附表壹編號一及二所示販賣海洛因部分：
  １被告如何於附表壹編號一至二所示時、地，販賣第一級毒品
    海洛因與証人甲○○之事實，業據証人甲○○於偵查中証稱
    「這次（即附表壹編號一）有跟被告買2,000元海洛因，我
    有拿2,000元現金給他，在虎尾鎮延平里中湳19之1號我家附
    近；這次（即附表壹編號二）我要向被告買2,000元海洛因
    ，約在虎尾空軍基地那邊交貨，我交2,000元現金給被告，
    被告拿2小包海洛因給我」等情（見96年度偵字第6584號卷
    ，下稱6584號卷，第86至87頁）；復於原審審理中，証人甲○○以證人身分具結證述「我曾經向被告購買過2次海洛因
    ，96年10月14日上午2時許那1次（即附表壹編號一）有交錢
    、交貨，共2,000元，被告拿到我家給我；96年10月14日下
    午2時許（即附表壹編號二），共2,000元，有交錢交海洛因
    ，這些都是被告親自交海洛因給我」等情（見原審卷第110
    頁反面、第111頁及其反面）。
  ２再查，被告於96年10月14日，有以其使用之0000000000行動
    電話與証人甲○○持有之0000000000號行動電話通話，而附
    表肆編號一、二所示之通訊監察錄音譯文內容，均係被告與
    証人甲○○之對話，又為被告及証人甲○○供証在卷（見65
    84號卷第151至152頁、6584號卷第86至87頁，原審卷第17頁
    、第114頁反面）。而稽之：
    附表肆編號一所示之3則通訊監察錄音譯文所載，其中第1
      通內容談及「你有我那個嗎」、「有沒有洗」、「應該有
      洗吧，05」、「空間還1比2」，第2通內容亦談及「剩下
      81多一點而已」、「就像你用的那個啦！05呢」、「81你
      怎算」、「算81啦」，第3通內容則是被告已到約定地點
      ，要証人甲○○下來等情；而証人甲○○於原審審理中，
      就上開通話監察錄音譯文之內容，是否涉及交易第一級毒
      品海洛因一節，亦証述：這些譯文是說我要跟被告購買海
      洛因的事，就是在我家附近那裡交錢交貨，第1通內容中
      的「你有我那個嗎」、「有沒有洗」、「應該有洗吧，05
      」，就是我問被告有無海洛因，因為被告知道我用海洛因
      ，甲基安非他命較不用，05的意思就是如果拿8分之1錢份
      量的海洛因，再加8分之1錢一半重量的糖下去，只有海洛
      因可以洗，甲基安非他命不能洗，因為甲基安非他命是用
      燒的，沒有人在用洗的，洗的意思就是可以加糖稀釋海洛
      因，所以我記得我是說海洛因，第2通「剩下81多一點而
      已」，81就是指1錢的8分之1重，最後1通通訊監察錄音譯
      文就是被告叫我到延平寺（按應係安泰寺之誤）交錢等情
      （見原審卷第110頁反面、第114頁反面、第115至第116頁
      ）。
    附表肆編號二所示之2則通訊監察錄音譯文所載之內容，
      証人甲○○於原審亦証述：裡面提到「還有嗎」、「我那
      個喔」，是指海洛因，我說我要2啦，就是要海洛因，2的
      意思是指2,000元，第2通就是指交易地點在空軍大門這邊
      （見原審卷第114頁反面）。
    由上可見，被告與証人甲○○如附表壹編號一及二所示之
      海洛因交易行為，均經警截錄交易當時之通訊對話內容，
      証人甲○○於原審審理時，就上開通訊監察錄音譯文之意
      義，亦詳予敘明釐清，並說明其通話內容為交易海洛因之
      依據，另就雙方交易所用之暗語逐一解析清楚；且証人甲○○就該通訊監察譯文所載之暗語所為之証詞，亦核與審
      判實務常見海洛因施用方式及交易用語相符，顯見証人甲○○上開指証於附表壹編號一至二所示時、地，向被告購
      買第一級毒品海洛因等情，並非虛構而可信採，被告所辯
      「伊與甲○○之通訊監察譯文，是交易安非他命之通話內
      容，並非聯絡交易海洛因」云云，自無足取。
    至於被告與証人甲○○於附表壹編號一所示交易第一級毒
      品海洛因之地點，証人甲○○雖於偵查中供述「係在延平
      寺交易」等情，但經質之「兩次購買的譯文中，有提到你
      1次去『延平寺』和被告買毒品，為何現在又證稱是『安
      泰寺』」一節，証人甲○○証稱「我確定是安泰寺，那是
      我們里的廟，離我們家很近，所以我知道」等語（見本院
      卷第152頁）。則佐以附表肆編號一第三則通話內容，係
      被告到約定交易地點，而通知証人甲○○下來，顯見本次
      交易地點係在証人甲○○住處附近等情，則証人甲○○就
      交易地點究係在「延平寺」，或「安泰寺」應知之甚詳，
      自以証人甲○○於本院審理中証稱之「安泰寺」為真實，
      從而被告與証人甲○○於附表壹編號一之交易地點，應係
      在「安泰寺」，可堪認定。
  ３雖証人甲○○於原審審理之初證述「其係向被告購買安非他
    命」等情，但經檢辯雙方交互詰問後，証人甲○○始證述先
    前證詞矛盾之原因，是想要幫被告脫免販賣海洛因之罪責，
    所以一開始才證稱其向被告所購買的是安非他命之情（參原
    審卷第115頁），則証人甲○○於原審審理之初証稱「僅向
    被告購買安非他命」云云，已難信採；又証人甲○○於本院
    審理中，初雖亦証述「未向被告購買海洛因，僅有向被告購
    買安非他命2、3次」、「（原審卷第110頁，證稱有與被告
    買安非他命，沒有買海洛因，為何後來又證述有向被告購買
    海洛因，為何會前後反覆？）檢察官是問我有無向被告買毒
    品，我說有，但沒有強調是海洛因或是安非他命。我跟被告
    買兩次安非他命。當時可能是我聽錯」、「（原審卷第111
    頁，說跟被告買藥，這通不知道是海洛因或安非他命，我也
    搞不清楚，好像買1千元，這個是我在問他有無海洛因，我
    說要2，就是海洛因，二的意思是指2千元，既然搞不清楚，
    為何會說是海洛因？）這通電話是我要向他買海洛因，但被
    告與我見面時說他沒有海洛因，結果跟他買安非他命」、「
    我找被告就是要買安非他命」、「（附表肆編號1、2 ）那
    兩通我是和被告聊海洛因，我叫他問，他問說沒有，之後我
    向被告買安非他命。我確定那兩通通聯紀錄雖然聊的是海洛
    因，最後買的是安非他命」等情（見本院卷第145頁起至第
    148頁），但經本院再質之附表肆編號一、二之通話內容究
    係交易安非他命或海洛因一節，証人甲○○「忽」又翻異前
    詞，証稱「我也搞不清楚」，隨即又証稱「當時說的內容是
    指海洛因」等情（見本院卷154頁），嗣再証稱「（你剛剛
    交互詰問中，律師、檢察官問你的過程中，你有說過電話中
    講的是海洛因，但實際上交給你的是安非他命，這是指哪部
    分？）就是我們通電話，不知道是安泰寺那次，還是空軍那
    次」、「（附表肆編號一、二所示通話內容）不是兩次都海
    洛因」、「（哪一次是交易海洛因？）我不太記得」（見本
    院卷第155頁），則証人甲○○之証詞已有反覆不一之情事
    ，且與証人甲○○於原審審理中，就附表肆編號一、二通話
    內容均僅涉及第一級毒品海洛因交易，並無安非他命交易之
    通話內容，及該通訊監察譯文所載關於各該暗語係指第一級
    毒品海洛因等情不符，則証人甲○○上開所稱「僅向被告購
    買安非他命，而非購買海洛因」云云，已難信採。且查：
    稽之附表肆編號一第1通即96年10月14日上午1時48分之通
      話內容所示，証人甲○○首先向被告詢問「你有我那個嗎
      ？」，經被告告知還有後，証人甲○○隨即詢問被告「你
      那邊量還有多少？」，被告告之「我秤看看」、「那天那
      個算不錯，但量不夠」，証人甲○○隨即回稱「我看多少
      再打給你」，並於相隔約12分後之該日上午2時許，被告
      與証人甲○○即再有第2通通話，在通話中，被告向証人
      甲○○告之「剩下81多一點而已」，並於交談後，証人甲○○向被告告之「不然你用2000的份過來給我」，被告回
      稱「好啦，我知道」等語，彼等隨即於相隔19分後再有第
      3通通話，該通話內容即如附表肆編號一之第3通通話內容
      所示，被告與証人甲○○即於約定之地點交易（依証人甲○○於本院之証詞，係在証人甲○○住處附近之安泰寺交
      易），則依上開通話內容，被告與証人甲○○二人至約定
      之地點交易毒品前，彼等就交易之標的、品質及數量均已
      先行確定，且由証人甲○○向被告詢問確認該種毒品之數
      量還有後，証人甲○○與被告始至約定地點交易（即附表
      肆編號一第3通之通話內容），顯見被告與証人甲○○於
      96年10月14日上午所交易之毒品並無不足，而須以他種毒
      品代替；再佐以「該通話內容均係關於毒品海洛因之交易
      內容」，已如上述，及証人甲○○上開所証與被告通話內
      容係海洛因之交易；兼衡之証人甲○○於原審審理中就該
      通話內容涉及「那個應該有洗吧，05」部分，亦証稱係指
      「海洛因摻糖」之意思，被告就此部分亦供認「05是問我
      海洛因有無摻糖，有洗吧就是有無摻糖的意思」等語（見
      本院卷第77頁），關於安非他命施用方式大致係以「燒烤
      」吸煙之方式為之，因此若摻糖，將使所摻之糖份燒焦，
      因而安非他命自無摻糖施用之情事，僅毒品海洛因有摻入
      他物諸如葡萄糖、砂糖等情，顯見被告與証人甲○○於96
      年10月14日上午交易之毒品確係第一級毒品海洛因，且已
      成交（即被告有交付毒品，証人甲○○有交付款項），並
      無証人甲○○上開所証「我要向被告買海洛因，但被告與
      我見面時說他沒有海洛因，結果跟他買安非他命」之情事
      ，証人甲○○此部分所証，顯屬虛偽而難信採。
    又觀之附表肆編號二所示之通話內容，証人甲○○於同日
      下午2時58分許，與被告之第1通通話時，即向被告詢問「
      ㄟ，還有嗎？」，被告隨即回稱「我那個喔！差不多還有
      …要多少」，則由被告與証人甲○○上開通話時間，係被
      告與証人甲○○於96年10月14日上午交易第一級毒品海洛
      因既遂後之當日下午，二者僅相隔約12小時，且被告與甲○○此次之通話內容，就「交易之標的」，亦僅由証人甲○○詢之「ㄟ，還有嗎？」，被告隨即能了解証人甲○○
      之意思，而無須再「特別指明交易之標的究為何種毒品」
      ，顯見被告與証人甲○○此次通話之內容確係關於「交易
      第一級毒品海洛因」，而無涉及「交易第二級毒品安非他
      命」之情；再參酌被告與証人甲○○此次交易毒品前，彼
      等就交易之標的、數量亦已先行確定，此由証人甲○○先
      詢問被告「ㄟ，還有嗎？」，被告答稱「我那個喔！差不
      多還有…要多少」，証人甲○○即表示「我要2啦」等語
      即可証明，又由証人甲○○向被告詢問確認該種毒品之數
      量還有後，証人甲○○與被告始至約定地點交易（即附表
      肆編號二第2通之通話內容），顯見被告與証人甲○○於
      96年10月14日下午所交易之毒品並無不足，而須以他種毒
      品代替之情事，証人甲○○上開所証「我要向被告買海洛
      因，但被告與我見面時說他沒有海洛因，結果跟他買安非
      他命」等語，亦屬虛偽而難信採。
  ４又查，稽之附表肆編號一、二所示之通話內容，証人甲○○
    係於96年1月14日相繼與被告聯繫購買第一級毒品海洛因，
    且成交2次，已如上述；雖該二次交易完成時間僅相隔約12
    小時，但觀之証人甲○○於本院審理中証稱「（你每吸食1
    次海洛因，藥效可以撐多久？）差不多4、5、6個小時，要
    看那段時間毒癮多大。」、「（1次2千元的海洛因，1次吸
    食完藥效可以撐多久？）差不多1天。」、「（你下次再買
    海洛因，是藥效持續中會買，還是藥效完才買？）大部分是
    抽完後才去買。要看身上有沒有錢，我買的時間不一定，大
    部分是藥效過後想要抽才會去買，如果想要抽，身上沒有錢
    也沒有辦法買，但我會儘量想辦法籌錢買」等語（見本院卷
    第151頁至第152頁），顯見証人甲○○購買第一級毒品海洛
    因之時間並不一定；況附表肆編號一、二所示通話內容均係
    交易海洛因之內容，已如上述，且依証人甲○○上開証詞，
    其施用第一級毒品海洛因之藥效亦僅可撐短短幾小時，自難
    以上開二次交易時間僅約隔12小時，即據為被告有利之認定
    。
  ５被告雖辯稱「其僅販賣第二級毒品安非他命，不可能販賣海
    洛因與甲○○」云云。但核與附表肆編號一、二所示被告與
    証人甲○○通話內容涉及海洛因交易等情，已有不符；且附
    表肆編號三所示之通訊監察錄音譯文，此通話內容係被告與
    証人乙○○之通話內容，又為被告與証人乙○○供証在卷（
    見6584號卷第179頁、第198頁）。再稽之附表肆編號三所示
    之通訊監察錄音譯文內容，被告與証人乙○○於該次之通話
    中，被告曾問証人乙○○「男的還是女的？」，証人乙○○
    則答稱「你現在是兩棲的嗎？」，被告又回答「沒啦，我是
    偶而有的啦」，被告與証人乙○○該次通話之內容，就重要
    之點係以「男、女之暗語」為之；則關於該次通話內容之「
    男、女」之暗語究為何指一節，証人乙○○於偵查中証稱「
    這通電話是我打的，被告問我男的還是女的，就是問我要海
    洛因還是安非他命，男的是甲基安非他命，女的是海洛因，
    我問被告你現在是兩棲就是一級跟二級都有在賣的意思」等
    情（見6584號卷第179頁），於本院審理中証人乙○○再次
    確認其於偵查中所為之上開証詞實在（見本院卷第160頁）
    。則依該次通訊監察譯文所示，被告於該次通訊中稱「沒啦
    ，我是偶而有的啦」等語，亦核與証人甲○○於原審審理時
    證稱「其實我跟被告購海洛因很少，被告不是每天都有，被
    告賣甲基安非他命，賣海洛因很少，他不是正經在賣」等語
    相合（見原審卷第112頁反面）。從而參酌附表肆編號三之
    通訊監察譯文及証人乙○○之上開証詞，益足以佐證被告確
    有販賣第一級毒品海洛因之能力，及証人甲○○於原審審理
    時證述其向被告購買海洛因2次，附表肆編號一、二係與被
    告交易第一級毒品海洛因之通訊內容等情，並非虛構而係屬
    真實可採，被告所辯僅販賣安非他命云云，尚難信採（至於
    被告是否另有販賣第一級毒品海洛因與証人乙○○，此部分
    未經檢察官起訴，亦不在本件審判範圍之內，附此敘明）。
  ６復查，被告雖無施用海洛因之情事，有其濫用藥物尿液檢驗
    報告可資佐證（見6584號卷第209頁背面），但查，被告是
    否有施用毒品海洛因，核與其有無販賣海洛因之可能，並無
    必然之關聯性，且尿液檢驗有其時效性，縱令此次檢驗結果
    無毒品海洛因之陽性反應，亦難以此即得認被告確無施用毒
    品海洛因之情；再者，稽之証人甲○○於原審審理時證述被
    告僅係偶爾販賣毒品海洛因，從而被告經警採尿送驗結果，
    未驗得嗎啡陽性反應，亦無悖於常理之處，亦難以此而據為
    被告有利之認定。
  ７被告雖另辯稱「安非他命亦可摻糖加以稀釋」云云，然查，
    觀諸附表伍所示之通訊監察錄音譯文所示，均係被告與他人
    交易甲基安非他命之通話內容，又為被告於偵查及原審審理
    時供認屬實，但上開通訊監察譯文內容卻均未論及此事（即
    甲基安非他命摻糖加以稀釋之情），僅於被告與証人甲○○
    附表肆編號一所示交易第一級毒品海洛因之通話中談及「摻
    糖」乙事，被告所辯，已難信採。再者，審判實務上常見海
    洛因中加入糖水或糖粉後稀釋施用，殊未見將糖加入甲基安
    非他命內燒烤後施用之方式，蓋糖份經燒烤後會有烤焦之情
    事，此時施用者如何能「吸用該燒烤後之煙」？從而被告此
    部分所辯，亦無可採。
  ８綜上所述，被告確有附表壹編號一及二所示販賣第一級毒品
    海洛因與証人甲○○之事實，被告上開所辯，均係事後卸責
    之詞，均無足採。
  (二)關於被告附表貳編號一至十二所示販賣安非他命部分：
  １上揭被告如何於附表貳編號一至十二所示時、地，以附表貳
    所示之方式販賣第二級毒品安非他命等事實，業經被告迭於
    警、偵訊、原審及本院審理時自白不諱（警卷第2至4頁及第
    6至8頁、6584號卷第149至154頁、第186至189頁、第198至
    204頁、原審卷第15頁至第17頁、第77頁及其反面、第108頁
    、本院卷第176頁至第178頁），核與証人林銘亮、林煒強、
    林純銘、陳森茂、詹文成、乙○○、陳鴻舜於偵查中之証述
    （參6584號卷第22至24頁、第41至42頁、第53至54頁、第66
    至67頁、第152至153頁、第176至181頁、第163至165頁），
    証人陳哲於原審審理時之證述均相符（見原審卷第118 頁
    反面至120頁），並有証人林銘亮、林煒強、林純銘、陳森
    茂、乙○○之尿液檢驗報告在卷可稽（參原審卷第59、61、
    63、65、68頁），復有如附表伍編號一至十所示之通訊監察
    錄音譯文足憑，及扣案之如附表所示之物可資佐證（有關
    本件扣案如附表參所示之物，警方於扣案時已拍照並附於偵
    查卷內即6584號卷第111頁起至第114頁，本院於審判期日提
    示上開証物之照片供被告及其辯護人辨識，另原審於97年5
    月13日審判期日當庭勘驗上開扣案証物，並予被告及其辯護
    人陳述意見之機會，本院於審判期日亦已提示原審該勘驗結
    果予被告及其辯護人陳述意見，均見本院卷第173頁；而被
    告及其辯護人就照片所示証物之同一性並未爭執，有本院審
    判筆錄可稽，應認已依法於審判期日踐行調查證據之程序，
    最高法院95年度台上字第4195號判決意旨可資參照），足認
    被告自白販賣安非他命等事實，係屬真實而可採。
  ２至於關於如附表貳編號二所示被告與証人陳哲交易安非他
    命之時、地及金額一事，証人陳哲於原審審理時證述：附
    表伍編號二所示之通訊監察錄音譯文，是在96年10月12日晚
    間8時8分許，我打電話給被告，之後同日晚間9時許，我到
    在被告雲林縣土庫鎮崁頂1之6號被告住處，被告賣1包安非
    他命給我，共2,000元，當場一手交錢一手交貨（見原審卷
    第118頁反面至第119頁）。而被告對此部分事實，亦坦白承
    認，另有附表伍編號二所示之通訊監察錄音譯文可以佐證，
    足認被告此部分交易之時、地及金額應如附表貳編號二所示
    。
  ３再關於如附表貳編號三所示犯罪事實，公訴意旨認証人陳森
    茂與被告係一手交錢一手交貨，無非係以被告於偵查中供認
    ：附表伍編號三所示之第1則通訊監察錄音譯文，是對方問
    我有無，我說要多少，對方說要2,000元，是指要向我買2,0
    00元安非他命，後來我們約在土庫金庫電動玩具店，這次我
    有拿2,000元安非他命給對方，有向對方收取2,000元現金等
    情（見6584號卷第200頁）。然被告於原審審理時則供稱「
    本次交易是一手交錢一手交貨或是陳森茂先欠錢至11月初才
    還，其已經忘記」等語（見原審卷第121頁反面）。且証人
    陳森茂於偵查中亦證稱「這次有買到，被告拿1包2,000元甲
    基安非他命給我，我們約在土庫加油站對面的超商外面交貨
    ，這次錢我先欠著，但是我11月初1、初2領薪水之後，就還
    給被告2,000元」等語（見6584號卷第66頁至第67頁）。顯
    見被告對於本次交易之地點、支付方式記憶已不清楚；再參
    酌依附表貳編號一至十二所示，被告交易安非他命之對象並
    非僅証人陳森茂1人，顯難期待被告對於每次交易之情節均
    可詳予供述，反之証人陳森茂於偵查中經檢察官提供通訊監
    察錄音譯文供其觀覽後，就交易地點、方式均能詳述且前後
    連貫，足認証人陳森茂之証詞應屬實情而可採，從而被告與
    証人陳森茂此部分交易之方式，應如附表貳編號三所示。
  ４關於如附表貳編號七所示犯罪事實之交易金額，公訴意旨認
    為被告係販賣2,500元之安非他命與証人林純銘，無非以被
    告於偵查中供認：如附表伍編號七所示之通訊監察錄音譯文
    是我講的，後來對方跟我買2,500元甲基安非他命，我將2,5
    00元安非他命交給對方，並向對方收取2,500元（見6584號
    卷第202頁），及附表伍編號七所示之通訊監察錄音譯文，
    証人林純銘亦答稱「就2500」等語為依據。但查，被告於偵
    查中初先供稱：對方說他身上2,800要跟我買2,000元，是對
    方要向我買2,000元甲基安非他命，這次應該有拿2,000元安
    非他命給他，我有跟他收2,000元等語（見6584號卷第151頁
    ）。是以，被告關於本次交易金額多寡之供述已有前後不一
    之情事；嗣於原審審理中，經原審質之此節，被告乃明確供
    稱「是1,000元」等語（見原審卷第第121頁正、反面），顯
    見本次交易得款之金額，應係1000元。至於如附表伍編號七
    所示之通訊監察錄音譯文內容，雖然証人林純銘向被告要求
    購買2,500元之安非他命，但是雙方就價錢討論過程多所反
    覆；再參酌証人林純銘於偵查中証稱「被告不給我欠，這次
    只有拿1,000元，因為當時我身上還要留一點生活費，所以
    實際上只有跟他拿1,000元安非他命，我當場交付1,000元現
    金給他」等語（見6584號卷第54頁），且經核附表伍編號七
    通訊監察譯文中，証人林純銘言及「本來想說欠200元」，
    顯見証人林純銘當時經濟狀況不佳，從而証人林純銘雖於該
    次通話中說「好，就2500元」，但亦有可能於雙方見面後，
    對於交易價格另為約定，從而此次交易之金額，應以証人林
    純銘於偵查中所為之上開証述，及被告於原審供述「1000元
    」等語為可採。又本次之交易地點係於雲林縣虎尾鎮○○路
    與中正路交口附近之某電子遊藝場前，亦經被告於原審審理
    時供認在卷（見原審卷第121頁），因此本次交易之金額及
    地點，應如附表貳編號七所示。
  (三)按毒品危害防制條例所處罰之「販賣」毒品罪，所著重者為
    在主觀上有藉以牟利之惡性，及對毒品之擴散具有較有償或
    無償轉讓行為更嚴重之危害性，被告「營利」之意圖係從客
    觀之社會環境、情況及人證、物證等資料，依據證據法則綜
    合研判認定。經查，被告於96年7月、8月間已無工作，復因
    沈迷賭博，又無法支持家庭生活開銷，而背負本金約一百多
    萬元之卡債，並購毒供己施用，在經濟壓力之下，鋌而走險
    ，並販賣安非他命謀利以償卡債等情，業經被告自承在卷（
    見原審卷第145頁至146頁）。又被告有施用安非他命之習慣
    ，已如上述，且無正當工作，需要資金供其施用毒品之開銷
    ，又必需償還高額的卡債利息，每月所需面臨之花費自非被
    告所能負擔，其經濟狀況顯然不佳；且被告於本院審理中亦
    供認「其販賣安非他命1千元，扣掉自己吸食大約可賺2、3
    百元，不包括自己吸食部分，1千元可以賺5百元」等語（見
    本院卷第178頁）；從而被告販賣第一級毒品海洛因與附表
    壹及販賣第二級毒品安非他命與附表貳所示之人，顯有藉此
    營利，而有營利之意圖甚為明確。
  (四)綜上所述，被告有販賣第一級毒品海洛因與附表壹編號一、
    二所示之甲○○，及販賣第二級毒品安非他命與附表貳編號
    一至十二所示之人等事實，被告上開所辯「僅販賣第二級毒
    品安非他命，並無販賣第一級毒品海洛因與甲○○」云云，
    均係事後卸責之詞，均無可採。本件事証明確，被告犯行，
    堪以認定。
三、論罪科刑之理由：
  (一)按海洛因及安非他命乃毒品危害防制條例第2條第2項第1、2
    款所指之第一、二級毒品，不得持有及販賣，乃被告竟販賣
    之，核被告附表壹所為，係犯毒品危害防制條例第4條第1項
    之販賣第一級毒品罪，附表貳所為，係犯同條例第2項之販
    賣第二級毒品罪。被告販賣先後持有第一級毒品海洛因、第
    二級毒品安非他命之低度行為，分別為販賣第一級毒品海洛
    因、第二級毒品安非他命之行為所吸收，均不另論罪。
  (二)又被告於87年間，因販賣化學合成麻醉藥品案件、轉讓禁藥
    罪及槍砲彈藥刀械管制條例案件，經原審分別判處有期徒刑
    5年4月、7月及3月，應執行有期徒刑6年確定，而於91年11
    月6日縮短刑期假釋出監，所餘刑期付保護管束，並於94年3
    月14日保護管束期滿執行完畢，以已執行完畢論，有臺灣高
    等法院被告前案紀錄表在卷可按，其受有期徒刑執行完畢，
    5年內故意再犯本案如附表壹及貳所示最重本刑為有期徒刑
    以上之罪，均為累犯，除法定刑為死刑、無期徒刑不得加重
    外，其餘應各依刑法第47條第1項之規定加重其刑。
  (三)按毒品危害防制條例第4條第1項之販賣第一級毒品罪，法定
    刑為死刑或無期徒刑；同條例第4條第2項之販賣第二級毒品
    罪，法定刑為無期徒刑或7年以上有期徒刑，則不分犯罪情
    節輕重，概處以上開刑責，難免輕重失衡，倘有情輕法重情
    形，於裁判時自得適用刑法第59條酌量減輕其刑，以避免過
    嚴之刑罰，此參之司法院大法官釋字第263號解釋文自明。
    亦即，法院為避免刑罰過於嚴苛，於情輕法重之情況下，應
    合目的性裁量而有適用刑法第59條酌量減輕被告刑度之必要
    。又適用刑法第59條酌量減輕其刑時，並不排除同法第57條
    所列舉10款事由之審酌（最高法院70年5月16日70年度第6次
    刑事庭長會議決議足供參考）。查被告雖販賣第一級毒品海
    洛因與証人甲○○，但被告販賣第一級毒品海洛因部分，對
    象僅有1人即証人甲○○，次數共2次，得款僅4,000元，顯
    見被告販賣海洛因，應係偶發而為；又被告販賣附表二所示
    第二級毒品安非他命之對象共8人，次數雖有12次，但得款
    僅19,000元，亦可認被告販賣之價額非鉅，再參酌被告上開
    供述，應僅係為獲取購買毒品或償還卡債所需費用而已，顯
    與販賣毒品之數量動輒達數公斤以上之大毒梟迥然不同，危
    害社會之程度亦有差別，惟被告所犯販賣第一級毒品罪部分
    之法定刑為死刑或無期徒刑、第二級毒品罪之法定刑為無期
    徒刑或7年以上有期徒刑，若科以法定最輕刑度，猶嫌過重
    ，有傷一般國民對法律之情感，足見被告犯罪之情狀顯堪憫
    恕，爰均依刑法第59條之規定酌減其刑；並因被告所犯上開
    之罪，除法定刑死刑、無期徒刑外，其餘部分有刑之加重及
    減輕之情事，爰就其餘部分依法先加重後減輕之。
  (四)又按所謂「集合犯」，係指立法者所制定之犯罪構成要件中
    ，本即預定有數個同種類行為而反覆實行之犯罪而言。故是
    否為集合犯之判斷，客觀上應斟酌法律規範之本來意涵、實
    現該犯罪目的之必要手段、社會生活經驗中該犯罪必然反覆
    實行之常態及社會通念等；主觀上則視其反覆實施之行為是
    否出於行為人之單一犯意，並秉持刑罰公平原則，加以判斷
    之。稽以行為人販賣毒品之原因，不一而足，其多次販賣毒
    品之行為，未必皆出於行為人之一個犯意決定；且觀諸毒品
    危害防制條例第4條第1項販賣毒品罪之構成要件文義，實無
    從憑以認定立法者本即預定該犯罪之本質，必有數個同種類
    行為而反覆實行之集合犯行。再者，修正後刑法業刪除連續
    犯之規定，多次販賣第一、二級毒品之犯行，依社會通念，
    修法後應認為數罪之評價，始符刑罰公平原則。從而，販賣
    毒品罪，難認係集合犯（最高法院97年度臺上字第1933號、
    97年度臺上字第1400號、97年度臺上字第1060號判決要旨參
    照）。而參酌被告附表壹、貳所示販賣第一級毒品、第二級
    毒品之對象，均是異時、異地之交易模式，另販賣第二級毒
    品部分，亦有異其交易對象之交易模式，則依社會通念，殊
    難認以評價為一罪為適當，本件尚無適用「集合犯」而認僅
    成立包括一罪，檢察官及被告辯護人主張本案應有集合犯之
    適用，尚無可採。從而被告所犯如附表壹編號一至二所示販
    賣第一級毒品罪、如附表貳編號一至十二所示之販賣第二級
    毒品，犯意各別，行為互異，應予分論併罰。
  (五)再按毒品危害防制條例第17條關於減輕其刑之規定，其立法
    目的，在利用減刑之寬典，鼓勵運輸、販賣、吸用或持有毒
    品之行為人，供出毒品之來源，藉以擴大防制毒品之成效，
    使煙毒易於斷絕。故凡觸犯該條所列舉之罪者，據實指陳其
    毒品所直接由來之人或地，並「因而」破案查獲者，即符合
    該條得減輕其刑之規定。倘未「因」其自白進而查獲毒梟前
    手或其上游毒品者，自不得執此邀本條規定之寬減（最高法
    院89年度臺上字第3970號、92年度臺上字第2897號判決意旨
    可資參照）。被告雖辯稱有「供出毒品來源」云云。但查，
    被告於偵查中之供述，並未查獲任何不法事證，有臺灣雲林
    地方法院檢察署以97年3月31日雲檢泰信97偵1039字第7793
    號函文在卷可稽（見原審卷第33頁），顯見本件並未因被告
    之供述，而查獲其毒品之來源，從而本件自無上開減輕其刑
    之規定之適用，被告所辯，自無可採。又被告辯護人雖辯稱
    「被告經查獲後，有經臺灣彰化地方法院檢察署檢察官帶同
    前往嘉義市查緝毒品之上游」等情，但經本院以此質之被告
    ，被告供稱「是97年3月17日或27日，由臺灣雲林地方法院
    檢察署檢察官囑請彰化北斗偵查隊借提伊去查緝」等語（見
    本院卷第175頁、第178頁、第179頁）。則被告辯護人所稱
    「臺灣彰化地方法院檢察署檢察官帶同前往嘉義市查緝毒品
    之上游」等情，顯與事實不符，而無可採。又依被告上開供
    述臺灣雲林地方法院檢察署檢察官囑請彰化北斗偵查隊借提
    查緝之時間係「97年3月17日或27日」，亦在臺灣雲林地方
    法院檢察署於97年3月31日以上開函文函覆原審之前，顯見
    本件並無因被告之供述，而查獲其毒品之來源，自無適用上
    開減輕其刑之規定。
四、撤銷改判部分：
  (一)原審以被告罪証明確，因予論罪科刑，固非無見。但查：
    原判決認附表參編號三所示之扣案之手機門號00000000000
    係被告所有，亦供販賣附表壹所示第一級毒品海洛因所用之
    物，而予宣告沒收，但未於判決事實欄詳予記載，且所引用
    之附表參編號三之備註欄亦未有此部分之記載，有事實及理
    由矛盾之違誤；按死刑、無期徒刑不得加重，刑法第64條
    第1項、第65條第1項分別定有明文。而毒品危害防制條例第
    4 條第1項之販賣第一級毒品罪，法定刑為死刑或無期徒刑
    ；同條例第4條第2項之販賣第二級毒品罪，法定刑亦有無期
    徒刑之規定，則刑有加重時，依上開規定即不得就死刑、無
    期徒刑予以加重，乃原判決理由欄參、三認被告應依刑法第
    47 條第1項規定論以累犯，並依上開規定加重其刑，而未將
    死刑、無期徒刑部分予以排除，顯有未當。又刑有加重及
    減輕者，先加後減，同法第71條第1項亦定有明文。原判決
    分別適用刑法第47條第1項、第59條之規定分別予以加重、
    減輕之，但未於判決理由欄內敘明「依上開規定先加後減之
    」，亦有未當。原判決既認附表參編號一所示之塑膠夾鏈
    帶係新品，預備供被告販賣第二級毒品所用之物，自應依刑
    法第38條第1項第2款規定宣告沒收，乃於判決理由欄中敘明
    應依毒品危害防制條例第19條第1項規定宣告沒收，核與法
    律規定不符。按「數罪併罰，分別宣告其罪之刑，依下列
    各款定其應執行者：五宣告多數有期徒刑者，於各刑中之最
    長期以上，各刑合併之刑期以下，定其刑期。但不得逾30年
    。」，刑法第51條第5款定有明文。而法律上屬於自由裁量
    事項，尚非概無法律性之拘束，在法律上有其外部界限及內
    部界限。前者法律之具體規定，使法院得以具體選擇為適當
    裁判，此為自由裁量之外部界限。後者法院為自由裁量時，
    應考量法律之目的，法律秩序之理念所在，此為自由裁量之
    內部界限。法院為裁判時，二者均不得有所踰越。在數罪併
    罰應定其應執行刑之案件，法院所為刑之酌定，固屬自由裁
    量事項，然對於法律之內、外部界限，仍均應受其拘束，最
    高法院94年度臺非字第21號裁判要旨足供本案定刑之參考。
    而數罪併罰在定其應執行之刑之際，自應再為應執行之刑的
    決定，亦屬一種特別的量刑過程，其考量結果，並非單純表
    示一種數罪刑度的總和而已，而是再次對於同一行為人人格
    的檢視。相較刑法第57條定有科刑時應審酌的事項，此項規
    定係對一般犯罪行為之裁量而言。而合併刑之宣告，則屬一
    種對犯罪人本身及所犯之各種犯罪的綜合判斷。申言之，定
    執行之刑的宣告，並非在法定範圍之內自由裁定，應注意行
    為人從其犯數罪所反映的人格特性，及考量刑法目的相關刑
    事政策，妥為宣告。查被告所犯附表貳所示之販賣第二級毒
    品罪，合計共有12件，每件經判處有期徒刑4年，合計高達
    48 年；而被告所犯附表壹販賣第一級毒品罪，共有2罪，每
    罪處有期徒刑16年，連同上開12罪，有期徒刑合計高達80年
    ，原審僅定應執行有期徒刑20年，顯不符比例原則，且有罪
    刑不相當之違誤。又審酌被告一再否認附表壹之犯行，浪費
    司法資源，而所犯販賣第一級毒品罪、販賣第二級毒品罪所
    處徒刑合計已高達80年，縱令排除所犯販賣第一級毒品罪所
    處之徒刑，所犯販賣第二級毒品罪12罪所處之徒刑亦有48年
    之多，實無僅定多於販賣第一級毒品罪一罪所處有期徒刑16
    年之20年之理；原審僅以被告之年次、於年僅24歲即有違反
    麻醉藥品管理條例案件經判決確定之前科資料，及被告之工
    作性質、經濟狀況等情，依被告之人格特質及所處環境，被
    告未能正視毒品對社會的危害，對於被告遵守法令之期待可
    能性甚低。但被告現年已經40歲，果若量以被告最高之刑罰
    即有期徒刑30年或處以無期徒刑，刑罰之教化功能可能隨著
    長期刑之執行，等比例地大幅下跌，效用甚低，且待被告由
    監所假釋或執行刑滿出監後，被告已為日暮之年，勢必使得
    被告難以回歸社會，重新體會作為人的樂趣與尊嚴，對於社
    會的警示、教化，也沒有功用等情，而定其應執行有期徒刑
    20 年，亦有不當。被告上訴否認附表壹販賣第一級毒品與
    甲○○之犯行，並以上開情詞，及原審就其所犯附表貳販賣
    第二級毒品罪量刑過重等情，指摘原判決不當；而檢察官上
    訴，以本件應有集合犯之適用，及原審依刑法第59條酌減被
    告之刑，另被告有附表陸所示之犯行等情，指摘原判決不當
    。但查，本件並無集合犯之適用，且有依刑法第59條之規定
    酌減被告之刑之必要，均詳述如前，檢察官此部分上訴並無
    理由，又被告被訴附表陸所示之犯行部分，尚不能証明被告
    此部分犯行，亦詳如後所述，檢察官此部分之上訴亦無理由
    。再查，被告有附表壹所示販賣第一級毒品之犯行，已如上
    述，另依原判決附表貳編號一至十二處刑欄所示，被告所犯
    販賣第二級毒品罪12罪，均分別量處有期徒刑4年，所處之
    徒刑並無過重違誤，被告上訴，亦無理由。惟原判決既有上
    開可議之處，即屬無可維持，應由本院將原判決予以撤銷改
    判。爰審酌被告前有違反麻醉藥品管理條例案件、販賣麻醉
    藥品、轉讓禁藥及槍砲彈藥刀械管制條例案件，經判處徒刑
    確定之前科資料，素行不佳，因收入無法負擔賭博、家庭生
    活開銷等情，而為本件之犯行，其犯罪之動機、目的、手段
    ，及被告所犯販賣第一級毒品、販賣第二級毒品之次數、所
    得之財物，其犯罪所生之危害，犯罪後就所犯販賣第二級毒
    品罪坦承不諱，對所犯販賣第一級毒品罪矢口否認犯行之態
    度等一切情狀，分別量處如主文第2項所示之刑。
  (二)又被告既有販賣第一級毒品之犯行，其等品行已非端正，不
    適合擔任公職或參與公共行政事務，爰另依刑法第37條第2
    項規定，於被告所犯如附表壹所示之刑下，各宣告褫奪公權
    8年。又因此部分已宣告褫奪公權，因此無必要在被告所犯
    如附表貳所示之罪下，再宣告褫奪公權。又被告所犯販賣第
    一級毒品罪、販賣第二級毒品罪所處徒刑合計已高達80年，
    並經本院就其所犯附表壹編號一、二所示之罪，諭知褫奪公
    權，爰定應執行如主文第2項所示。
  (三)檢察官雖以被告年輕力壯，不思正當工作謀生，販賣毒品次
    數相當頻繁，嚴重危害國民身心健康及社會風氣等，請求量
    處被告無期徒刑。然本院認檢察官未慮及被告已坦承販賣第
    二級毒品罪部分，犯後已有悔意，及上開本院定刑之理由，
    且本院認檢察官起訴被告其餘販賣甲基安非他命部分，犯行
    尚不足以證明（理由詳見無罪部分所述），則檢察官之求刑
    ，尚有過重，為本院所不採。
  (四)沒收部分：
  １按犯第4條至第9條、第12條、第13條或第14條第1項、第2項
    之罪者，其供犯罪所用或因犯罪所得之財物，均沒收之，如
    全部或一部不能沒收時，追徵其價額或以其財產抵償之，毒
    品危害防制條例第19條第1項定有明文。又毒品危害防制條
    例第19條第1項，係刑法第38條第1項第2款、第3款、第3項
    但書之特別規定，採義務沒收主義，苟能證明係供犯罪所用
    或因犯罪所得之財物，均應沒收之，如全部或一部不能沒收
    時，追徵其價額或以其財產抵償之，並不以當場搜獲扣押者
    為限，最高法院88年度臺上字第2039號判決意旨可參。
  ２查扣案如附表編號二所示之物，均為被告所有，且供販賣
    安非他命所用；附表編號三所示之行動電話1支及其中門
    號0000000000號之SIM卡，為被告所有，業經被告供認在卷
    ，該行動電話含0000000000號之SIM卡又係供販賣安非他命
    及海洛因聯絡之用，分別為如附表壹及伍所示購毒者於偵查
    或原審審理中證述屬實，被告也坦承係供販賣甲基安非他命
    所用，而上開行動電話內之SIM卡，已移轉與消費者乙情，
    亦經原審函詢前揭行動電話門號業者確認無誤，有臺灣大哥
    大股份有限公司97年3月28日法大字097028658號函1紙在卷
    可明（見原審卷第30頁）。上開物品，均應依毒品危害防制
    條例第19條第1項，分別於各該主文項下分別沒收之（詳附
    表壹、貳處刑欄所示）；又上開物品既經扣案，自無不能沒
    收應追徵其價額之問題，附此敘明。另扣案之附表參編號一
    所示之塑膠夾鏈袋1袋，係屬新品，為被告所有，預備供販
    賣第二級毒品所用之物，亦經被告供認在卷，爰依刑法第38
    條第1項第2款規定分別宣告沒收（詳附表貳處刑欄所示）。
  ３被告販賣海洛因所得共4,000元、安非他命所得共19,000元
    ，雖未扣案，亦應依毒品危害防制條例第19條第1項分別於
    各該主文項下宣告沒收之（詳如附表壹及貳處刑欄所示），
    如全部或一部不能沒收時，應以其財產抵償之。
  ４扣案附表編號三中之門號0000000000號SIM卡，被告否認
    與本案有關，亦無證據證明與本案被告販賣毒品具有關連性
    ；附表編號四所示之物，為被告施用安非他命所用之物，
    業經被告供承在卷，衡以被告施用毒品之前科，認被告所言
    應屬實在，難認上開物品係供本案被告販賣第一級毒品海洛
    因或第二級毒品安非他命之用，自不為沒收之諭知，附此敘
    明。
丙、不另為無罪諭知部分：
一、公訴意旨略以：
    被告明知安非他命係毒品危害防制條例第2條第2項第2款所
    規定之第二級毒品，禁止非法持有、轉讓、販賣，竟仍基於
    販賣第二級毒品甲基安非他命牟利之單一集合犯意聯絡，自
    96年10月12日起至96年12月15日止，持門號為0000000000號
    行動電話為購毒者連絡買賣毒品事宜之工具，於附表陸所示
    之時地多次販賣安非他命與如附表陸所示真實、姓名、年籍
    不詳之人。因認被告就此部分涉犯毒品危害防制條例第4條
    第2項販賣第二級毒品罪嫌。
二、按犯罪事實應依證據認定之，無證據不得認定犯罪事實；被
    告或共犯之自白，不得作為有罪判決之唯一證據，仍應調查
    其他必要之證據，以察其是否與事實相符，刑事訴訟法第15
    4條第2項、第156條第2項分別定有明文。又刑事訴訟法第16
    1條已於91年2月8日修正公布，其第1項規定：檢察官就被告
    犯罪事實，應負舉證責任，並指出證明之方法。因此，檢察
    官對於起訴之犯罪事實，應負提出證據及說服之實質舉證責
    任。倘其所提出之證據，不足為被告有罪之積極證明，或其
    指出證明之方法，無從說服法院以形成被告有罪之心證，基
    於無罪推定之原則，自應為被告無罪判決之諭知。另依刑事
    訴訟法第154條，犯罪事實應依證據認定之證據裁判原則，
    及因保障被告人權，無罪推定原則之所在，此項刑事訴訟基
    本原則，不能因毒品行為之交易期間短暫、交易方法隱密、
    交易對象單純，致查獲不易、搜證困難等原因而放棄，或減
    低對於犯罪構成要件應予嚴格證明之堅持，此項基本原則應
    為法官證據證明力自由判斷職權行使之限制（最高法院92年
    臺上字第128號判例及90年度臺上字第3115號判決要旨參照
    ）。再者，刑事訴訟法第156條第2項規定，被告雖經自白，
    仍應調查其他必要之證據，以察其是否與事實相符。立法目
    的乃欲以補強證據擔保自白之真實性；亦即以補強證據之存
    在，藉之限制自白在證據上之價值。而所謂補強證據，則指
    除該自白本身外，其他足資以證明自白之犯罪事實確具有相
    當程度真實性之證據而言。雖其所補強者，非以事實之全部
    為必要，但亦須因補強證據與自白之相互利用，而足使犯罪
    事實獲得確信者，始足當之，最高法院74年臺覆字第10號判
    例意旨亦可參照。
三、公訴意旨認被告有附表陸所示販賣安非他命之犯行，無非以
    被告於警詢及檢察官面前之自白、附表柒所示之通訊監察錄
    音譯文及附表所示之扣案物為其論據。
四、訊據被告堅詞否認有此部分之犯行；且查，被告雖於偵查及
    原審審理中，就此部分之犯行供認不諱，然：
  １稽之附表陸所示被告被訴販賣安非他命部分，時間係自96年
    10月12日下午5時許，至96年11月1日下午1時許，不到1個月
    的時間內，即有34件販賣安非他命之事實，購毒者所使用之
    電話、交易地點、方式、金額均有不同，而被告於原審審理
    中，就係於何時、何地，以多少價錢販賣多少數量的安非他
    命與何人等情，亦無法詳為供述（見原審卷第142頁反面）
    。則被告是否有附表表陸所示之犯行，已難依被告之自白即
    可認定，尚須調查其他証據以資証明。
  ２公訴意旨認被告有附表陸所示販賣第二級毒品安非他命之犯
    行，但就被告究係販賣安非他命與何人，並未舉証以資証明
    ；檢察官雖以附表柒所示之通訊監察錄音譯文內容，以資証
    明被告有此部分之犯行，而被告於偵查中雖亦供認附表柒所
    示之通訊監察錄音譯文，係其與購買安非他命之人之對話內
    容。然細究附表柒所示之通訊監察錄音譯文內容，均屬簡短
    ，單由該譯文所示，尚無法勾勒出該次交易之內容；且雙方
    是否已經達成合意，或是否已販賣既遂，亦難依該譯文即可
    証明。再參酌上開經本院認定有罪部分之附表貳編號七所示
    之犯罪事實，交易雙方於電話中約定購買2,500元之安非他
    命，但見面時，因証人林純銘經濟問題，實際上僅購買1,00
    0元之安非他命，已如上述，足見縱使譯文內容雙方有談論
    金錢交易，也未必是關於安非他命之交易，此觀証人陳鴻舜
    於偵查中經檢察官提示通訊監察錄音譯文與其閱覽，証人陳
    鴻舜亦證稱「此非其向被告購買安非他命之通話內容，而是
    返還先前欠款而已」等語（見6584號卷第164頁至第165頁）
    ，益見通訊監察錄音譯文之內容尚不足以佐証被告上開自白
    之真實性。
  ３至於扣案如附表編號一及二所示之物，僅得證明被告有分
    裝安非他命之事實；編號三所示之行動電話，亦僅能證明被
    告有以該電話聯絡販賣安非他命之事實，但被告究有無附表
    陸所示之犯行，亦難以上開扣案証據即得証明。
五、綜上，本件檢察官所提出之證據，均不足為被告此部分有罪
    之積極證明，亦無從說服本院以形成被告此部分有罪之心證
    ；此外，復查無其他積極証據以資証明被告有公訴意旨所指
    之此部分犯行，基於無罪推定之原則，自應認不能証明被告
    此部分犯罪。惟公訴意旨認被告此部分犯行與前揭被訴有罪
    部分具有集合犯之包括一罪關係，爰不另為無罪之諭知。
丁、被告及其辯護人請求詰問証人，本院認無詰問証人之必要部
    分：
    被告其及辯護人請求詰問証人徐協村，以之証明「證人徐協
    村介紹被告與証人甲○○認識時，是要買什麼毒品，還有被
    告賣什麼毒品」一節，但縱令証人徐協村有介紹証人甲○○
    與被告認識，亦難以此即認証人甲○○事後全然無向被告購
    買第一級毒品海洛因之事實，本院審酌被告及証人甲○○、
    乙○○上開供証，及附表肆編號一、二、三之通話內容，已
    足以認定被告確有本件販賣第一級毒品海洛因與証人甲○○
    之事實，自無詰問証人徐協村之必要，併此敘明。
據上論結，應依刑事訴訟法第369條第1項前段、第364條、第299
條第1項前段，毒品危害防制條例第4條第1項、第4條第2項、第
19條第1項，刑法第11條前段、第47條第1項、第59條、第37條第
2項、第38條第1項第2款、第51條第5款、第8款，判決如主文。
本案經檢察官張太龍到庭執行職務。
中    華    民    國    97    年    9     月    24    日
                  刑事第四庭  審判長法  官  吳志誠
                                    法  官  羅心芳
                                    法  官  陳珍如
以上正本證明與原本無異。
如不服本判決，應於收受本判決後十日內向本院提出上訴書狀。
其未敘述上訴理由者並得於提起上訴後十日內向本院補提理由書
狀（均須按他造當事人之人數附繕本）「切勿逕送上級法院」。
                                    書記官  岑  玢
中    華    民    國    97    年    9     月    25    日
附錄本案論罪科刑法條全文：
毒品危害防制條例第4條：
製造、運輸、販賣第一級毒品者，處死刑或無期徒刑；處無期徒
刑者，得併科新臺幣1 千萬元以下罰金。
製造、運輸、販賣第二級毒品者，處無期徒刑或7年以上有期徒
刑，得併科新臺幣7百萬元以下罰金。
製造、運輸、販賣第三級毒品者，處5年以上有期徒刑，得併科
新臺幣5百萬元以下罰金。
製造、運輸、販賣第四級毒品者，處3年以上10年以下有期徒刑
，得併科新臺幣3百萬元以下罰金。
製造、運輸、販賣專供製造或施用毒品之器具者，處1年以上7
年以下有期徒刑，得併科新臺幣1百萬元以下罰金。
前五項之未遂犯罰之。
附表壹：
┌──┬────┬───────────────┬─────────┐
│編號│ 時間   │ 交易金額（新臺幣）地點及方式 │處刑              │
├──┼────┼───────────────┼─────────┤
│一  │96年10月│由甲○○以其持用之0000000000號│處有期徒刑拾陸年，│
│    │14日凌晨│行動電話撥打丙○○所有之09533 │褫奪公權捌年，販賣│
│    │1 時至2 │99810 號行動電話，於電話中相約│毒品所得新臺幣貳仟│
│    │時許    │在甲○○位於雲林縣虎尾鎮延平里│元沒收之，如全部或│
│    │        │中湳19之1號住處附近安泰寺前， │一部不能沒收時，以│
│    │        │向丙○○購買2,000元之海洛因， │其財產抵償之，扣案│
│    │        │約於同日凌晨2時19分許，丙○○ │如附表編號三所示│
│    │        │至上開安泰寺前，雙方一手交錢，│之物（不含門號0939│
│    │        │一手交海洛因，丙○○得款2,000 │840650號SIM 卡），│
│    │        │元完成交易。                  │沒收之。          │
├──┼────┼───────────────┼─────────┤
│二  │96年10月│甲○○以其持用之0000000000號行│處有期徒刑拾陸年，│
│    │14日下午│動電話撥打丙○○所有之00000000│褫奪公權捌年，販賣│
│    │2 時至3 │10號行動電話，於電話中相約在雲│毒品所得新臺幣貳仟│
│    │時許    │林縣虎尾鎮空軍基地旁，向丙○○│元沒收之，如全部或│
│    │        │購買海洛因2 小包，共計2,000 元│一部不能沒收時，以│
│    │        │，於該日下午3 時07分許，丙○○│其財產抵償之，扣案│
│    │        │至該處後，雙方一手交錢一交海洛│如附表編號三所示│
│    │        │因，丙○○得款2,000 元完成交易│之物（不含門號0939│
│    │        │。                            │840650號SIM 卡），│
│    │        │                              │沒收之。          │
└──┴────┴───────────────┴─────────┘
附表貳：
┌──┬────┬───────────────┬─────────┐
│編號│ 時間   │ 交易金額（新臺幣）地點及方式 │處刑              │
├──┼────┼───────────────┼─────────┤
│一  │96年10月│林銘亮以其持用之0000000000號行│處有期徒刑肆年，販│
│    │12日下午│動電話撥打丙○○所有之00000000│賣毒品所得新臺幣壹│
│    │5 時許  │10號行動電話，相約於雲林縣土庫│仟元沒收之，如全部│
│    │        │鎮崁頂1-6 號丙○○居所見面，向│或一部不能沒收時，│
│    │        │丙○○購買1,000元之安非他命， │以其財產抵償之，扣│
│    │        │於該日下午5時49分許，林銘亮到 │案如附表編號一至│
│    │        │達該處後，雙方一手交錢一手交安│三所示之物（不含門│
│    │        │非他命，丙○○得款1,00 0元完成│號0000000000號SIM │
│    │        │交易。                        │卡），均沒收之。  │
├──┼────┼───────────────┼─────────┤
│二  │96年10月│陳哲以其持用之0000000000號行│處有期徒刑肆年，販│
│    │12日晚上│動電話撥打丙○○0000000000號行│賣毒品所得新臺幣貳│
│    │8 時至9 │動電話，相約於雲林縣土庫鎮崁頂│仟元沒收之，如全部│
│    │時許    │1-6 號丙○○居所，向丙○○購買│或一部不能沒收時，│
│    │        │2,000元之安非他命，於該日晚間9│以其財產抵償之，扣│
│    │        │時許，陳哲至該處後，雙方一手│案如附表編號一至│
│    │        │交錢一交安非他命，丙○○得款  │三所示之物（不含門│
│    │        │2,000元完成交易。             │號0000000000號SIM │
│    │        │                              │卡），均沒收之。  │
├──┼────┼───────────────┼─────────┤
│三  │96年10月│陳森茂以其持用之0000000000號行│處有期徒刑肆年，販│
│    │14日凌晨│動電話撥打丙○○0000000000號行│賣毒品所得新臺幣貳│
│    │2 時許  │動電話，相約於雲林縣土庫鎮某加│仟元沒收之，如全部│
│    │        │油站對面之超商，向丙○○購買2,│或一部不能沒收時，│
│    │        │000元之安非他命，於該日凌晨2時│以其財產抵償之，扣│
│    │        │55分許，陳森茂至該處後，丙○○│案如附表編號一至│
│    │        │先將安非他命交與陳森茂，陳森茂│三所示之物（不含門│
│    │        │復於96年11月1日或2日領完薪水後│號0000000000號SIM │
│    │        │，將2,000元交與丙○○，丙○○ │卡），均沒收之。  │
│    │        │得款2,000元完成交易。         │                  │
│    │        │                              │                  │
├──┼────┼───────────────┼─────────┤
│四  │96年10月│林銘亮以其持用之0000000000號行│處有期徒刑肆年，販│
│    │14日上午│動電話撥打丙○○0000000000號行│賣毒品所得新臺幣貳│
│    │7 時    │動電話，相約於雲林縣虎尾鎮中正│仟元沒收之，如全部│
│    │        │路某處，向丙○○購買2,000 元之│或一部不能沒收時，│
│    │        │安非他命，雙方至該處後，一手交│以其財產抵償之，扣│
│    │        │錢一手交安非他命，丙○○得款  │案如附表編號一至│
│    │        │2,000元完成交易。             │三所示之物（不含門│
│    │        │                              │號0000000000號SIM │
│    │        │                              │卡），均沒收之。  │
├──┼────┼───────────────┼─────────┤
│五  │96年10月│詹文成以其持用之000000000 號市│處有期徒刑肆年，販│
│    │19日上午│內電話撥打丙○○0000000000號行│賣毒品所得新臺幣貳│
│    │11時許  │動電話，相約於雲林縣崙背鄉某便│仟元沒收之，如全部│
│    │        │利超商前，向丙○○購買2,000 元│或一部不能沒收時，│
│    │        │之安非他命，雙方至該處後，一手│以其財產抵償之，扣│
│    │        │交錢一手交安非他命，丙○○得款│案如附表編號一至│
│    │        │2,000元完成交易。             │三所示之物（不含門│
│    │        │                              │號0000000000號SIM │
│    │        │                              │卡），均沒收之。  │
├──┼────┼───────────────┼─────────┤
│六  │96年10月│林銘亮以其持用之0000000000號行│處有期徒刑肆年，販│
│    │20日晚間│動電話撥打丙○○0000000000號行│賣毒品所得新臺幣│
│    │8 時至11│動電話，相約於雲林縣虎尾鎮大屯│仟元沒收之，如全部│
│    │時許    │里某處，向丙○○購買3,000 元之│或一部不能沒收時，│
│    │        │安非他命，雙方至該處後，一手交│以其財產抵償之，扣│
│    │        │錢一手交安非他命，丙○○得款3,│案如附表編號一至│
│    │        │000元完成交易。               │三所示之物（不含門│
│    │        │                              │號0000000000號SIM │
│    │        │                              │卡），均沒收之。  │
├──┼────┼───────────────┼─────────┤
│七  │96年10月│林純銘以其持用之0000000000號行│處有期徒刑肆年，販│
│    │21日上午│動電話撥打丙○○0000000000號行│賣毒品所得新臺幣壹│
│    │6 時許  │動電話，相約於雲林縣虎尾鎮中正│仟元沒收之，如全部│
│    │        │路與公安路交叉口附近之某電子遊│或一部不能沒收時，│
│    │        │藝場，向丙○○購買1,000元之安 │以其財產抵償之，扣│
│    │        │非他命，雙方至該處後，一手交錢│案如附表編號一至│
│    │        │一手交安非他命，丙○○得款1,00│三所示之物（不含門│
│    │        │0元完成交易。                 │號0000000000號SIM │
│    │        │                              │卡），均沒收之。  │
├──┼────┼───────────────┼─────────┤
│八  │96年10月│乙○○以其持用之0000000000號行│處有期徒刑肆年，販│
│    │30日下午│動電話撥打丙○○0000000000號行│賣毒品所得新臺幣壹│
│    │5 時至6 │動電話，相約於雲林縣崙背鄉酷比│仟元沒收之，如全部│
│    │時許    │特便利超商旁之紅綠燈下，向黃友│或一部不能沒收時，│
│    │        │明購買1,000元之安非他命，雙方 │以其財產抵償之，扣│
│    │        │至該處後，一手交錢一手交安非他│案如附表編號一至│
│    │        │命，丙○○得款1,000元完成交易 │三所示之物（不含門│
│    │        │。                            │號0000000000號SIM │
│    │        │                              │卡），均沒收之。  │
├──┼────┼───────────────┼─────────┤
│九  │96年10月│林銘亮以其持用之0000000000號行│處有期徒刑肆年，販│
│    │30日晚間│動電話撥打丙○○0000000000號行│賣毒品所得新臺幣壹│
│    │6 時許  │動電話，相約於雲林縣虎尾鎮三和│仟元沒收之，如全部│
│    │        │路某農路旁，向丙○○購買1,000 │或一部不能沒收時，│
│    │        │元之安非他命，雙方至該處後，一│以其財產抵償之，扣│
│    │        │手交錢一手交安非他命，丙○○得│案如附表編號一至│
│    │        │款1,000元完成交易。           │三所示之物（不含門│
│    │        │                              │號0000000000號SIM │
│    │        │                              │卡），均沒收之。  │
├──┼────┼───────────────┼─────────┤
│十  │96年12月│林煒強以其持用之0000000000號行│處有期徒刑肆年，販│
│    │5 日上午│動電話撥打丙○○0000000000號行│賣毒品所得新臺幣貳│
│    │7 時許  │動電話，相約於雲林縣虎尾鎮東屯│仟元沒收之，如全部│
│    │        │里某處，向丙○○購買2,000 元之│或一部不能沒收時，│
│    │        │安非他命，雙方至該處後，一手交│以其財產抵償之，扣│
│    │        │錢一手交安非他命，丙○○得款2,│案如附表編號一至│
│    │        │000元完成交易。               │三所示之物（不含門│
│    │        │                              │號0000000000號SIM │
│    │        │                              │卡），均沒收之。  │
├──┼────┼───────────────┼─────────┤
│十一│96年12月│陳鴻舜利用其駕駛計程車搭載黃友│處有期徒刑肆年，販│
│    │初某日晚│明之機會，在雲林縣虎尾鎮客運車│賣毒品所得新臺幣壹│
│    │間7 時至│站前陳鴻舜之計程車上，向丙○○│仟元沒收之，如全部│
│    │8 時許  │購買1,000元之安非他命，一手交 │或一部不能沒收時，│
│    │        │錢一手交安非他命，丙○○得款1,│以其財產抵償之，扣│
│    │        │000元完成交易。               │案如附表編號一至│
│    │        │                              │二所示之物，均沒收│
│    │        │                              │之。              │
│    │        │                              │                  │
├──┼────┼───────────────┼─────────┤
│十二│96年12月│陳鴻舜利用其駕駛計程車搭載黃友│處有期徒刑肆年，販│
│    │15日或16│明之機會，在雲林縣虎尾鎮客運車│賣毒品所得新臺幣壹│
│    │日晚間7 │站前陳鴻舜之計程車上，向丙○○│仟元沒收之，如全部│
│    │時至8 時│購買1,000元之安非他命，一手交 │或一部不能沒收時，│
│    │許      │錢一手交安非他命，丙○○得款1,│以其財產抵償之，扣│
│    │        │000元完成交易。               │案如附表編號一至│
│    │        │                              │二所示之物，均沒收│
│    │        │                              │之。              │
│    │        │                              │                  │
│    │        │                              │                  │
└──┴────┴───────────────┴─────────┘
附表：
┌──┬───────┬────┬─────────────────────┐
│編號│物  品  名  稱│數量    │備註                                      │
├──┼───────┼────┼─────────────────────┤
│一  │塑膠夾鏈袋    │1 袋    │經勘驗為夾鏈袋1 袋，透明、乾淨，未使用過。│
│    │              │        │被告供稱係預備分裝安非他命所用，則扣案之塑│
│    │              │        │膠夾鏈袋係屬被告所有，預備犯販賣第二級毒品│
│    │              │        │罪所用之物。                              │
├──┼───────┼────┼─────────────────────┤
│二  │塑膠鏟管      │1 支    │經勘驗為一般的塑膠吸管，前端削尖、削平，上│
│    │              │        │面有似粉末物。被告供稱為其所有，供分裝、販│
│    │              │        │賣安非他命所用，則扣案之塑膠鏟管係被告所有│
│    │              │        │，供犯販賣第二級毒品罪所用之物。          │
├──┼───────┼────┼─────────────────────┤
│三  │雙卡行動電話  │1 支    │經勘驗扣案之手機1支，其門號為0000000000、0│
│    │              │        │000000000號雙卡手機，廠牌為GINO牌。被告供 │
│    │              │        │稱均為其所有，其中之SIM卡即門號0000000000 │
│    │              │        │號，係供連絡販賣安非他命所用之物；至於另一│
│    │              │        │SIM卡即門號0000000000號SIM卡則未使用於本案│
│    │              │        │。再參酌附表參（關係附表壹部分）、附表伍（│
│    │              │        │關係附表貳部分）之通訊監察譯文所示，足認扣│
│    │              │        │案之手機1支，連同SIM卡即門號00000000 00 號│
│    │              │        │係被告所有，供犯販賣第一級毒品、販賣附表貳│
│    │              │        │編號一至十所示之第二級毒品罪所用之物。    │
├──┼───────┼────┼─────────────────────┤
│四  │吸食器        │2 組    │                                          │
└──┴───────┴────┴─────────────────────┘
附表肆：
┌─┬────┬───────────────┬──────────┐
│編│時間    │通  訊  監  察  譯  文  內  容│備                考│
│號│        │                              │                    │
├─┼────┼───────────────┼──────────┤
│一│96年10月│A為被告即門號0000000000號。   │(一)、附表壹編號一所示│
│  │14日上午│B為甲○○即門號0000000000號。 │    犯罪事實之通訊監│
│  │1 時48分│                              │    察錄音譯文。    │
│  │        │B：你有我那個嗎？             │(二)、通訊監察譯文內容│
│  │        │A：有，就跟你說那天就已經幫你 │    出處：北警分偵字│
│  │        │   留起來，但你就沒打（略聊天 │    第0000000000號  │
│  │        │   ）                         │    卷第15、115 頁；│
│  │        │B：那天那個一點點而已         │    96年度偵字第6584│
│  │        │A：什麼一點點                 │    號卷第75頁。    │
│  │        │B：那天我不是跟你拿2 張，昨天 │                    │
│  │        │A：夠啦                       │                    │
│  │        │B：你那邊量還有多少           │                    │
│  │        │A：我秤看看                   │                    │
│  │        │B：有沒有洗                   │                    │
│  │        │A：那個應該有洗吧，05         │                    │
│  │        │B：空間還1 比2                │                    │
│  │        │A：那天那個算不錯，但量不夠（ │                    │
│  │        │   略聊天），你在哪           │                    │
│  │        │B：我看多少再打給你           │                    │
│  │        │A：好                         │                    │
│  ├────┼───────────────┤                    │
│  │96年10月│A：剩下81多一點而已           │                    │
│  │14日上午│B：你動過阿                   │                    │
│  │2 時    │A：就像你用的那個啦！05呢     │                    │
│  │        │B ：81你怎算                  │                    │
│  │        │A：算81啦                     │                    │
│  │        │B：算多少                     │                    │
│  │        │A：我也不知道                 │                    │
│  │        │B：不然你用2,000的份過來給我  │                    │
│  │        │A：好啦！我知道               │                    │
│  ├────┼───────────────┤                    │
│  │96年10月│A：到了，3 分鐘了，你還不下來 │                    │
│  │14日上午│B：好                         │                    │
│  │2 時19分│                              │                    │
├─┼────┼───────────────┼──────────┤
│二│96年10月│A為被告即門號0000000000號。   │(一)、如附表壹編號二所│
│  │下午2 時│B為甲○○即門號0000000000號。 │    示犯罪事實之通訊│
│  │58分    │                              │    監察錄音譯文。  │
│  │        │B：你到吳厝多久…             │(二)、通訊監察譯文內容│
│  │        │A：幹麻                       │    出處：北警分偵字│
│  │        │B：要你過來拿錢               │    第0000000000 號 │
│  │        │A：多少，1,000，1,000要還我喔 │    卷第16、118 頁。│
│  │        │B：ㄟ，還有嗎？               │    96年度偵字第6584│
│  │        │A：我那個喔！差不多還有…要多 │    號卷第76頁。97年│
│  │        │   少                         │    度偵字第1039號卷│
│  │        │B：我要2 啦                   │    第53頁。        │
│  │        │A：你在吳厝，不然在空軍仔相等 │                    │
│  │        │B：好                         │                    │
│  ├────┼───────────────┤                    │
│  │96年10月│B：喂                         │                    │
│  │14日下午│A：要到了，不然你知道崇德國中 │                    │
│  │3 時7 分│   嗎？                       │                    │
│  │        │B：崇德國中喔！我現在在空軍大 │                    │
│  │        │   門這邊。                   │                    │
│  │        │A：好，你等我一下我馬上到。   │                    │
├─┼────┼───────────────┼──────────┤
│三│96年10月│B 乙○○即門號0000000000號    │(一)、佐證被告有販賣海│
│  │30日下午│A 為被告即門號0000000000號    │    洛因之行為。    │
│  │5 時44分│                              │(二)、通訊監察錄音譯文│
│  │        │B：鬥陣仔你人在哪？有在我這邊 │    內容出處：96年度│
│  │        │   還是在你們那邊？           │    偵字第6584號卷第│
│  │        │A：在我們這邊怎樣？           │    170 頁、97年度偵│
│  │        │B：要過去找你泡茶，要過去哪邊 │    字第1039號卷第33│
│  │        │   嗎？                       │    頁。            │
│  │        │A：是阿                       │                    │
│  │        │B：好啦！我跟朋友問看看可以的 │                    │
│  │        │   話就過去，要過去前再跟你聯 │                    │
│  │        │   絡。                       │                    │
│  │        │A：男的還是女的？             │                    │
│  │        │B：你現在是兩棲的嗎？         │                    │
│  │        │A：沒啦，我是偶而有的啦       │                    │
│  │        │B：我知，我是講我若找你都是男 │                    │
│  │        │   的。                       │                    │
│  │        │A：看你怎樣？                 │                    │
│  │        │B：我是想先跟朋友問看看如何， │                    │
│  │        │   過去前會先打給你。         │                    │
│  │        │A：好啦。                     │                    │
└─┴────┴───────────────┴──────────┘
附表伍：
┌─┬────┬───────────────┬──────────┐
│編│時    間│通  訊  監  察  譯  文  內  容│備                考│
│號│        │                              │                    │
├─┼────┼───────────────┼──────────┤
│一│96年10月│A為被告即門號0000000000號。   │(一)、對應如附表貳編號│
│  │12日下午│B為林銘亮即門號0000000000號。 │    一所示之犯罪事實│
│  │5 時3 分│                              │(二)、通訊監察譯文內容│
│  │        │B：你在哪                     │    出處：北警分偵字│
│  │        │A：我在西螺，你回來喔！       │    第0000000000 號 │
│  │        │B：對阿！我也快到西螺，我坐車 │    卷第110 、111 頁│
│  │        │   勒                         │    。97年度偵字第10│
│  │        │A：要多少                     │    39號卷第49頁。  │
│  │        │B：1 啦                       │                    │
│  │        │A：1,000                      │                    │
│  │        │B：快走路了                   │                    │
│  │        │A：現在很貴，你在瘋喔！又快拿 │                    │
│  │        │   不到，去籌看有沒有錢       │                    │
│  │        │B：好啦                       │                    │
│  │        │A：我現在也在追錢             │                    │
│  ├────┼───────────────┤                    │
│  │96年10月│B：我到了喔                   │                    │
│  │12日下午│A：好！我下去                 │                    │
│  │5 時49分│B：好                         │                    │
├─┼────┼───────────────┼──────────┤
│二│96年10月│A為被告即門號0000000000號。   │(一)、對應如附表貳編號│
│  │12日晚間│B為陳哲即門號0000000000號。 │    二所示之犯罪事實│
│  │8 時8 分│                              │    。              │
│  │        │B：過去找你方便嗎？           │(二)、通訊監察譯文內容│
│  │        │A：好阿                       │    出處：北警分偵字│
│  │        │B：你要幫我準備1支球棒，有辦法│    第00 00000000 號│
│  │        │   嗎？不然我都沒有           │    卷第111 頁。97年│
│  │        │A：好                         │    度偵字第10 39 號│
│  │        │                              │    卷第50頁。      │
├─┼────┼───────────────┼──────────┤
│三│96年10月│A為被告即門號0000000000號。   │(一)、對應如附表貳編號│
│  │14日上午│B為陳森茂即門號0000000000號。 │    三所示之犯罪事實│
│  │2 時31分│                              │    。              │
│  │許      │B：喂！「友明」               │(二)、通訊監察譯文內容│
│  │        │A：怎樣                       │    出處：北警分偵字│
│  │        │B：有嗎                       │    第0000000000號卷│
│  │        │A：要多少                     │    第77至78、116 頁│
│  │        │B：2,000，在那                │    。96年度偵字第65│
│  │        │A：我不在家，不然你看去那裡我 │    84號卷第62頁、97│
│  │        │   再去找你                   │    年度偵字第1039號│
│  │        │B：不然到你那裡用一用         │    卷第52頁        │
│  │        │A：不要啦！我現在就要載小孩和 │                    │
│  │        │   老婆回去                   │                    │
│  │        │B：不然我到金庫那間台仔間等你 │                    │
│  │        │A：好                         │                    │
│  ├────┼───────────────┤                    │
│  │同日上午│A：你在那                     │                    │
│  │2 時55分│B：你呢                       │                    │
│  │許      │A：金庫加油站                 │                    │
│  │        │B：我馬上過去，我現在「祝儀」 │                    │
│  │        │   這邊                       │                    │
│  │        │A：好                         │                    │
├─┼────┼───────────────┼──────────┤
│四│96年10月│A為被告即門號0000000000號。   │(一)、對應如附表貳編號│
│  │14日上午│B為林銘亮即門號0000000000號。 │    四所示之犯罪事實│
│  │7 時11分│                              │    。              │
│  │許      │B：你在那                     │(二)、通訊監察譯文內容│
│  │        │A：你誰                       │    出處：北警分偵字│
│  │        │B：「阿亮」                   │    第0000000000號卷│
│  │        │A：我在吃東西                 │    第36、117 頁。  │
│  │        │B：過去找你                   │    96年度偵字第6584│
│  │        │A：你從家裡過去，怎樣，講一講 │    號卷第13頁、97年│
│  │        │B：2、2、2                    │    度偵字第1039號第│
│  │        │                              │    52頁背面。      │
├─┼────┼───────────────┼──────────┤
│五│96年10月│A為被告即門號0000000000 號。  │(一)、對應如附表貳編號│
│  │19日上午│B為詹文成即門號000000000號。  │    五所示之犯罪事實│
│  │11時41分│                              │    。              │
│  │        │B：兄仔，你那邊有嗎？我跟你拿2│(二)、通訊監察譯文內容│
│  │        │   張                         │    出處：北警分偵字│
│  │        │A：你誰                       │    第0000000000號卷│
│  │        │B：2,000                      │    第128 頁。97年度│
│  │        │A：我說你誰                   │    偵字第1039號第21│
│  │        │B：阿文                       │    、58頁。        │
│  │        │A：他拿來我再打給你，不知道   │                    │
│  │        │B：那時，我手機0000000000     │                    │
├─┼────┼───────────────┼──────────┤
│六│96年10月│A為被告即門號0000000000號。   │(一)、對應如附表貳編號│
│  │20日晚間│B為林銘亮即門號0000000000號。 │    六所示之犯罪事實│
│  │8 時23分│                              │    。              │
│  │        │A：現在一樣那裡嗎？你不要用球 │(二)、通訊監察譯文內容│
│  │        │   ，來我跟你講               │    出處：北警分偵字│
│  │        │B：好，一樣，不知道味道會不會 │    第0000000000號卷│
│  │        │   很難聞                     │    第130 至131 頁。│
│  │        │A：3 喔！不會啦，很強         │    97年度偵字第1039│
│  │        │B：好                         │    號第59至59頁背面│
│  ├────┼───────────────┤    。96年度偵字第65│
│  │同日晚間│B：不用喔！要直接給我喔       │    84號卷第14至15頁│
│  │11時42分│A：過來拿，不然那個那麼貴，也 │    。              │
│  │        │   不知道怎麼賣               │                    │
│  │        │B：好我現在過去               │                    │
├─┼────┼───────────────┼──────────┤
│七│96年10月│A為被告即門號0000000000號。   │(一)、對應如附表貳編號│
│  │21日上午│B為林純銘即門號0000000000號。 │    七所示之犯罪事實│
│  │6 時4 分│                              │    。              │
│  │        │B：明哥，（略聊天）不然我身上 │(二)、通訊監察譯文內容│
│  │        │   剩2,800，我拿2,000就好     │    出處：北警分偵字│
│  │        │A：你一下這樣，一下那樣       │    第000000000 號卷│
│  │        │B：不好意思，本來想說欠200    │    第132 頁。97年度│
│  │        │A：我跟你講有多少錢，我就拿多 │    偵字第1039號第60│
│  │        │   少給人，我不讓人家欠       │    頁。            │
│  │        │B：好，就2,500                │                    │
│  │        │A：好                         │                    │
├─┼────┼───────────────┼──────────┤
│八│96年10月│A為被告即門號0000000000號。   │(一)、對應如附表貳編號│
│  │30日下午│B為乙○○即門號0000000000號。 │    八所示之犯罪事實│
│  │5 時44分│                              │    。              │
│  │        │B：鬥陣仔你人在哪？有在我這邊 │(二)、通訊監察譯文內容│
│  │        │   還是在你們那邊？           │    出處：北警分偵字│
│  │        │A：在我們這邊怎樣？           │    第0000000000號卷│
│  │        │B：要過去找你泡茶，要過去哪邊 │    第138 頁。97年度│
│  │        │   嗎？                       │    偵字第1039號卷第│
│  │        │A：是阿                       │    34、63頁。      │
│  │        │B：好啦！我跟朋友問看看可以的 │                    │
│  │        │   話就過去，要過去前再跟你聯 │                    │
│  │        │                              │                    │
│  │        │A：男的還是女的？             │                    │
│  │        │B：你現在是兩棲的嗎？         │                    │
│  │        │A：沒啦，我是偶而有啦。       │                    │
│  │        │B：我知，我是講我若找你都是男 │                    │
│  │        │   的。                       │                    │
│  │        │A：看你怎樣？                 │                    │
│  │        │B：我是想先跟朋友問看看如何， │                    │
│  │        │   過去前會先打給你。         │                    │
│  │        │A：好啦。                     │                    │
├─┼────┼───────────────┼──────────┤
│九│96年10月│A為被告即門號0000000000號。   │(一)、對應如附表貳編號│
│  │30日晚間│B為林銘亮即門號0000000000號。 │    九所示之犯罪事實│
│  │6 時30分│                              │    。              │
│  │        │B：你在那                     │(二)、通訊監察譯文內容│
│  │        │A：在崙背吃東西怎樣？         │    出處：北警分偵字│
│  │        │B：沒啦，要1 啦               │    第0000000000號卷│
│  │        │A：我回去再打給你             │    第139 至139 頁。│
│  │        │B：好啦，好                   │    97年度偵字第1039│
│  │        │                              │    號卷第63頁背面。│
│  │        │                              │    96年度偵字第6584│
│  │        │                              │    號卷第16頁。    │
├─┼────┼───────────────┼──────────┤
│十│96年12月│A為被告即門號0000000000號。   │(一)、對應如附表貳編號│
│  │5 日上午│B為林煒強即門號0000000000號。 │    十所示之犯罪事實│
│  │7 時31分│                              │    。              │
│  │        │B：阿兄喔！阿強啦！跟哦天一樣 │(二)、通訊監察譯文內容│
│  │        │   甘好                       │    出處：96年度偵字│
│  │        │A：好阿！等一下我看一下還有嗎 │    第6584號卷第33至│
│  │        │B：在哪                       │    34頁。北警分偵字│
│  │        │A：我再打給你                 │    第0000000000號卷│
│  ├────┼───────────────┤    第163 至164     │
│  │同日上午│B：阿兄喔！多1 張，2 張好啦！ │    頁。97年度偵字第│
│  │7 時35分│   甘有                       │    1039號卷第75頁背│
│  │        │A：我卡等ㄟ                   │    面至76頁。      │
│  │        │B：要很久嗎                   │                    │
│  │        │A：不會，你去全家好嗎         │                    │
│  │        │B：哪裡全家                   │                    │
│  │        │A：大屯仔，到了再打給我       │                    │
│  │        │                              │                    │
│  ├────┼───────────────┤                    │
│  │同日上午│B：兄仔！我到了               │                    │
│  │7 時44分│A：好                         │                    │
└─┴────┴───────────────┴──────────┘
附表陸：
┌──┬──────┬──────────┬───────┬───────┐
│編號│犯 罪 時 間 │犯  罪  行  為      │犯罪地點      │證據          │
├──┼──────┼──────────┼───────┼───────┤
│1   │96年10月12日│不詳姓名、年籍之購毒│雲林縣西螺鎮吳│1.被告自白 (97│
│    │17時16分許  │者，以0000000000號行│厝。          │  年2 月5 日訊│
│    │            │動電話撥打被告丙○○│              │  問筆錄)。   │
│    │            │0000000000號行動電話│              │2.行動電話號碼│
│    │            │，向被告購買1,000 元│              │  0000000000號│
│    │            │之安非他命，並完成交│              │  96年10月12日│
│    │            │易。                │              │  17時16分之通│
│    │            │                    │              │  訊監察譯文。│
├──┼──────┼──────────┼───────┼───────┤
│2   │96年10月12日│不詳姓名、年籍之人以│雲林縣虎尾鎮雅│1.被告自白 (97│
│    │21時40分    │其持用之0000000000號│虎電子遊藝場內│  年2 月5 日之│
│    │            │行動電話撥打被告黃友│。            │  訊問筆錄)。 │
│    │            │明0000000000號行動電│              │2.行動電話號碼│
│    │            │話，向被告購買1,000 │              │  0000000000號│
│    │            │元之安非他命，並完成│              │  96年10月12日│
│    │            │交易。              │              │  21時40分之通│
│    │            │                    │              │  訊監察譯文。│
├──┼──────┼──────────┼───────┼───────┤
│3   │96年10月12日│不詳姓名、年籍之人以│雲林縣虎尾鎮東│1.被告自白 (97│
│    │22時50分（起│其持用之0000000000號│屯里大屯某全家│  年2 月5 日之│
│    │訴書誤載為16│行動電話撥打被告黃友│便利商店前。  │  訊問筆錄)。 │
│    │日）        │明0000000000號行動電│              │2.行動電話號碼│
│    │            │話，向被告購買2,000 │              │  0000000000號│
│    │            │元之安非他命，並完成│              │  號96年10月16│
│    │            │交易。              │              │  日22時50分之│
│    │            │                    │              │  通訊監察譯文│
│    │            │                    │              │  。          │
├──┼──────┼──────────┼───────┼───────┤
│4   │96年10月12日│不詳姓名、年籍之人以│雲林縣土庫鎮馬│1.被告之自白( │
│    │23時53分    │公用電話撥打被告黃友│光厝。        │  97年2 月5 日│
│    │            │明0000000000號行動電│              │  之訊問筆錄) │
│    │            │話，向被告購買半錢共│              │  。          │
│    │            │6,000 元之安非他命，│              │2.行動電話號碼│
│    │            │並完成交易。        │              │  0000000000號│
│    │            │                    │              │  96年10月12日│
│    │            │                    │              │  23時53分之通│
│    │            │                    │              │  訊監察譯文。│
├──┼──────┼──────────┼───────┼───────┤
│5   │96年10月13日│不詳姓名、年籍之人以│不詳。        │1.被告之自白( │
│    │0 時23分    │其持用之0000000000號│              │  97年2 月5 日│
│    │            │行動電話撥打被告黃友│              │  之訊問筆錄) │
│    │            │明0000000000號行動電│              │  。          │
│    │            │話，向被告購買3,500 │              │2.行動電話號路│
│    │            │元之安非他命，並完成│              │  0000000000號│
│    │            │交易。              │              │  96年10月13日│
│    │            │                    │              │  0 時23分之通│
│    │            │                    │              │  訊監察譯文。│
├──┼──────┼──────────┼───────┼───────┤
│6   │96年10月13日│不詳姓名、年籍之人以│被告位於雲林縣│1.被告之自白( │
│    │5 時57分許  │其持用之0000000000號│虎尾鎮頂溪里崁│  97年3 月7 日│
│    │            │行動電話撥打被告黃友│腳路29號之7 住│  之訊問筆錄) │
│    │            │明0000000000號行動電│處。          │  。          │
│    │            │話，向被告購買5000元│              │2.行動電話號碼│
│    │            │半錢之一半即「4 分之│              │  0000000000號│
│    │            │1 」之安非他命，並完│              │  於96年10月13│
│    │            │成交易。            │              │  日5 時57分許│
│    │            │                    │              │  之通訊監察譯│
│    │            │                    │              │  文。        │
├──┼──────┼──────────┼───────┼───────┤
│7   │96年10月13日│不詳姓名、年籍之人以│不詳。        │1.被告之自白( │
│    │15時7 分    │其持用之0000000000號│              │  97年3 月7日 │
│    │            │行動電話撥打被告黃友│              │  之訊問筆錄) │
│    │            │明0000000000號行動電│              │  。          │
│    │            │話，向被告購買3,500 │              │2.行動電話號碼│
│    │            │元之安非他命，並完成│              │  0000000000號│
│    │            │交易。              │              │  96年10月13日│
│    │            │                    │              │  15時7 分之通│
│    │            │                    │              │  訊監察譯文。│
├──┼──────┼──────────┼───────┼───────┤
│8   │96年10月14日│不詳姓名、年籍之人以│購毒者位於雲林│1.被告自白 (97│
│    │11時47分許  │其持用0000000000號電│縣崙背鄉水尾村│  年3 月7 日訊│
│    │            │話撥打被告0000000000│之住處。      │  問筆錄)。   │
│    │            │號行動電話，向被告購│              │2.行動電話號碼│
│    │            │買2,000 元安非他命，│              │  0000000000號│
│    │            │並完成交易。        │              │  於96年10月14│
│    │            │                    │              │  日11時47分許│
│    │            │                    │              │  之通訊監察譯│
│    │            │                    │              │  文。        │
├──┼──────┼──────────┼───────┼───────┤
│9   │96年10月14日│不詳姓名、年籍之人以│雲林縣虎尾鎮虎│1.被告自白 (97│
│    │12時7 分許  │其持用0000000000號電│尾科技大學學生│  年3 月7 日訊│
│    │            │話撥打被告0000000000│宿舍附近。    │  問筆錄)。   │
│    │            │號行動電話，向被告購│              │2.行動電話號碼│
│    │            │買1,000 元安非他命，│              │  0000000000號│
│    │            │並完成交易。        │              │  於96年10月14│
│    │            │                    │              │  日12時7 分之│
│    │            │                    │              │  通訊監察譯文│
│    │            │                    │              │  。          │
├──┼──────┼──────────┼───────┼───────┤
│10  │96年10月14日│不詳姓名、年籍之人以│雲林縣虎尾鎮東│1.被告自白 (97│
│    │13時46分、14│其持用0000000000號電│屯里大屯某全家│  年3 月7日 訊│
│    │時18分      │話撥打被告0000000000│便利商店附近鐵│  問筆錄)。   │
│    │            │號行動電話，向被告購│工廠。        │2.行動電話號碼│
│    │            │買1,000 元安非他命，│              │  0000000000號│
│    │            │並完成交易。        │              │  於96年10 月 │
│    │            │                    │              │  14日13時46分│
│    │            │                    │              │  、14時18分之│
│    │            │                    │              │  通訊監察譯文│
├──┼──────┼──────────┼───────┼───────┤
│11  │96年10月15日│不詳姓名、年籍之人以│雲林縣虎尾鎮某│1.被告自白 (97│
│    │17時8分、17 │其持用0000000000號電│處。          │  年3 月7日 訊│
│    │時30分許    │話撥打被告0000000000│              │  問筆錄)。   │
│    │            │號行動電話，向被告購│              │2.行動電話號碼│
│    │            │買1,000 元安非他命，│              │  0000000000號│
│    │            │並完成交易。        │              │  於96年10月15│
│    │            │                    │              │  日17時8 分、│
│    │            │                    │              │  17時30分之通│
│    │            │                    │              │  訊監察譯文  │
├──┼──────┼──────────┼───────┼───────┤
│12  │96年10月15日│不詳姓名、年籍之人以│雲林縣虎尾鎮東│1.被告自白 (97│
│    │20時55分    │其持用0000000000號電│屯里大屯某全家│  年3 月7 日訊│
│    │            │話撥打被告0000000000│便利商店。    │  問筆錄)。   │
│    │            │號行動電話，向被告購│              │2.行動電話號碼│
│    │            │買1,000 元安非他命，│              │  0000000000號│
│    │            │並完成交易。        │              │  96年10月15日│
│    │            │                    │              │  20時55分之通│
│    │            │                    │              │  訊監察譯文。│
│    │            │                    │              │              │
├──┼──────┼──────────┼───────┼───────┤
│13  │96年10月16日│不詳姓名、年籍之人以│雲林縣虎尾鎮雅│1.被告自白 (97│
│    │8 時45分、9 │其持用0000000000號電│虎電子遊藝場。│  年3 月7 日訊│
│    │時20分      │話撥打被告0000000000│              │  問筆錄)。   │
│    │            │號行動電話，向被告購│              │2.行動電話號碼│
│    │            │買1000元安非他命，並│              │  0000000000號│
│    │            │完成交易。          │              │  96年10月16日│
│    │            │                    │              │  8 時45分、9 │
│    │            │                    │              │  時20分之通訊│
│    │            │                    │              │  監察譯文。  │
│    │            │                    │              │              │
├──┼──────┼──────────┼───────┼───────┤
│14  │96年10月16日│不詳姓名、年籍之人以│雲林縣土庫鎮東│1.被告自白 (97│
│    │15時25分、16│其持用0000000000號電│西快速道路下方│  年3 月7 日訊│
│    │時9 分      │話撥打被告0000000000│。            │  問筆錄)。   │
│    │            │號行動電話，向被告購│              │2.行動電話號碼│
│    │            │買2,000 元安非他命，│              │  0000000000號│
│    │            │並完成交易。        │              │  96年10月16日│
│    │            │                    │              │  15時25分、16│
│    │            │                    │              │  時9 分之通訊│
│    │            │                    │              │  監察譯文。  │
│    │            │                    │              │              │
├──┼──────┼──────────┼───────┼───────┤
│15  │96年10月16日│不詳姓名、年籍之人以│雲林縣虎尾鎮圓│1.被告自白 (97│
│    │18時5 分、18│其持用0000000000號電│環。          │  年3 月7 日訊│
│    │時30分      │話撥打被告0000000000│              │  問筆錄)。   │
│    │            │號行動電話，向被告購│              │2.行動電話號碼│
│    │            │買1,000 元安非他命，│              │  0000000000號│
│    │            │並完成交易。        │              │  96年10月16日│
│    │            │                    │              │  18時5 分、18│
│    │            │                    │              │  時30分之通訊│
│    │            │                    │              │  監察譯文。  │
│    │            │                    │              │              │
├──┼──────┼──────────┼───────┼───────┤
│16  │96年10月16日│不詳姓名、年籍之人撥│雲林縣虎尾鎮東│1.被告自白 (97│
│    │19時21分    │打被告0000000000號行│屯里大屯某全家│  年3 月7 日訊│
│    │            │動電話，向被告購買  │便利商店。    │  問筆錄)。   │
│    │            │1,000 元安非他命，並│              │2.行動電話號碼│
│    │            │完成交易。          │              │  0000000000號│
│    │            │                    │              │  96年10月16日│
│    │            │                    │              │  19時21分之通│
│    │            │                    │              │  訊監察譯文。│
│    │            │                    │              │              │
├──┼──────┼──────────┼───────┼───────┤
│17  │96年10月16日│不詳姓名、年籍之人以│不詳。        │1.被告自白 (97│
│    │20時56分、21│其持用0000000000號電│              │  年3 月7 日訊│
│    │時32分      │話撥打被告0000000000│              │  問筆錄)。   │
│    │            │號行動電話，向被告購│              │2.行動電話號碼│
│    │            │買2,000 元安非他命，│              │  0000000000號│
│    │            │並完成交易。        │              │  96年10月16日│
│    │            │                    │              │  20時56分、21│
│    │            │                    │              │  時32分之通訊│
│    │            │                    │              │  監察譯文。  │
│    │            │                    │              │              │
├──┼──────┼──────────┼───────┼───────┤
│18  │96年10月16日│不詳姓名、年籍之人以│雲林縣虎尾鎮中│1.被告自白 (97│
│    │21時13分、21│其持用0000000000號電│正路變色龍電子│  年3 月7 日  │
│    │時33分、22時│話撥打被告0000000000│遊藝場。      │  訊問筆錄)。 │
│    │5 分許      │號行動電話，向被告購│              │2.行動電話號碼│
│    │            │買2,000 元安非他命，│              │  0000000000號│
│    │            │被告交付2,000 元安非│              │  96年10月16日│
│    │            │他命後，購毒者僅交付│              │  21時13分、21│
│    │            │1,000 元給被告，後經│              │  時33分、22時│
│    │            │被告詢問，購毒者即再│              │  5 分之通訊監│
│    │            │加購半錢之一半安非他│              │  察譯文。    │
│    │            │命(即41)，被告再持41│              │              │
│    │            │之安非他命給購毒者，│              │              │
│    │            │並再向購毒者收取4,00│              │              │
│    │            │0 元，均完成交易。  │              │              │
├──┼──────┼──────────┼───────┼───────┤
│19  │96年10月17日│不詳姓名、年籍之人以│不詳。        │1.被告自白 (97│
│    │23時12分    │其持用0000000000號電│              │  年3 月7 日訊│
│    │            │話撥打被告0000000000│              │  問筆錄)。   │
│    │            │號行動電話，向被告購│              │2.行動電話號碼│
│    │            │買3,000 元安非他命，│              │  0000000000號│
│    │            │並完成交易。        │              │  96年10月17日│
│    │            │                    │              │  23時12分之通│
│    │            │                    │              │  訊監察譯文。│
├──┼──────┼──────────┼───────┼───────┤
│20  │96年10月18日│不詳姓名、年籍之人以│雲林縣虎尾鎮中│1.被告自白 (97│
│    │9 時56分    │其持用0000000000號電│正路變色龍電子│  年3 月7 日訊│
│    │            │話撥打被告0000000000│遊藝場。      │  問筆錄)。   │
│    │            │號行動電話，向被告購│              │2.行動電話號碼│
│    │            │買1,000 元安非他命，│              │  0000000000號│
│    │            │並完成交易。        │              │  96年10月17日│
│    │            │                    │              │  23時12分之通│
│    │            │                    │              │  訊監察譯文。│
├──┼──────┼──────────┼───────┼───────┤
│21  │96年10月18日│不詳姓名、年籍之人以│雲林縣虎尾鎮中│1.被告自白 (97│
│    │15時44分    │其持用0000000000號電│正路變色龍電子│  年3 月7 日訊│
│    │            │話撥打被告0000000000│遊藝場。      │  問筆錄)。   │
│    │            │號行動電話，以3,500 │              │2.行動電話號碼│
│    │            │元之代價向被告購買41│              │  0000000000號│
│    │            │安非他命，並完成交易│              │  96年10月18日│
│    │            │。                  │              │  15時44分之通│
│    │            │                    │              │  訊監察譯文。│
├──┼──────┼──────────┼───────┼───────┤
│22  │96年10月19日│不詳姓名、年籍之人以│雲林縣西螺鎮吳│1.被告自白 (97│
│    │0 時12分    │其持用0000000000號電│厝。          │  年3 月7 日訊│
│    │            │話撥打被告0000000000│              │  問筆錄)。   │
│    │            │號行動電話，向被告購│              │2.行動電話號碼│
│    │            │買2,000 元安非他命，│              │  0000000000號│
│    │            │並完成交易。        │              │  96年10月19日│
│    │            │                    │              │  0 時12分之通│
│    │            │                    │              │  訊監察譯文。│
├──┼──────┼──────────┼───────┼───────┤
│23  │96年10月19日│不詳姓名、年籍之人以│雲林縣虎尾鎮鑽│1.被告自白 (97│
│    │16時14分    │其持用0000000000號電│石遊藝場。    │  年3 月7 日訊│
│    │            │話撥打被告0000000000│              │  問筆錄)。   │
│    │            │號行動電話，以3,000 │              │2.行動電話號碼│
│    │            │元之代價向被告購買41│              │  0000000000號│
│    │            │安非他命，並完成交易│              │  96年10月19日│
│    │            │。                  │              │  16時14分之通│
│    │            │                    │              │  訊監察譯文。│
├──┼──────┼──────────┼───────┼───────┤
│24  │96年10月20日│不詳姓名、年籍之人以│雲林縣虎尾鎮五│1.被告自白 (97│
│    │14時33分、14│其持用000000000號電 │福園餐廳對面統│  年3 月7 日訊│
│    │時35分      │話撥打被告0000000000│一超商。      │  問筆錄)。   │
│    │            │號行動電話，向被告購│              │2.行動電話號碼│
│    │            │買3,000 元安非他命，│              │  0000000000號│
│    │            │並完成交易。        │              │  96年10月20日│
│    │            │                    │              │  14時33分、14│
│    │            │                    │              │  時35分之通訊│
│    │            │                    │              │  監察譯文。  │
├──┼──────┼──────────┼───────┼───────┤
│25  │96年10月21日│不詳姓名、年籍之人以│購毒者開設之理│1.被告自白 (97│
│    │10時5分     │其持用000000000號電 │髮廳內。      │  年3 月7 日訊│
│    │            │話撥打被告0000000000│              │  問筆錄)。   │
│    │            │號行動電話，向被告購│              │2.行動電話號碼│
│    │            │買1,000 安非他命，並│              │  0000000000號│
│    │            │完成交易。          │              │  96年10月21日│
│    │            │                    │              │  10時5 分之通│
│    │            │                    │              │  訊監察譯文。│
├──┼──────┼──────────┼───────┼───────┤
│26  │96年10月21日│不詳姓名、年籍之人以│不詳。        │1.被告自白 (97│
│    │15時33分    │其持用0000000000號電│              │  年3 月7 日訊│
│    │            │話撥打被告0000000000│              │  問筆錄)。   │
│    │            │號行動電話，向被告購│              │2.行動電話號碼│
│    │            │買4,000 安非他命，並│              │  0000000000號│
│    │            │完成交易。          │              │  96年10月21日│
│    │            │                    │              │  15時33分之通│
│    │            │                    │              │  訊監察譯文。│
├──┼──────┼──────────┼───────┼───────┤
│27  │96年10月23日│不詳姓名、年籍之人以│不詳。        │1.被告自白 (97│
│    │9 時16分    │其持用0000000000號電│              │  年3 月7 日訊│
│    │            │話撥打被告0000000000│              │  問筆錄)。   │
│    │            │號行動電話，向被告購│              │2.行動電話號碼│
│    │            │買2,500 元安非他命，│              │  0000000000號│
│    │            │並完成交易。        │              │  96年10月23日│
│    │            │                    │              │  9 時16分之通│
│    │            │                    │              │  訊監察譯文。│
├──┼──────┼──────────┼───────┼───────┤
│28  │96年10月29日│不詳姓名、年籍之人以│雲林縣虎尾鎮三│1.被告自白 (97│
│    │13時6 分    │其持用0000000000號電│和路。        │  年3 月7 日訊│
│    │            │話撥打被告0000000000│              │  問筆錄)。   │
│    │            │號行動電話，向被告購│              │2.行動電話號碼│
│    │            │買1,000 元安非他命，│              │  0000000000號│
│    │            │並完成交易。        │              │  96年10月29日│
│    │            │                    │              │  13時6 分之通│
│    │            │                    │              │  訊監察譯文。│
├──┼──────┼──────────┼───────┼───────┤
│29  │96年10月29日│不詳姓名、年籍之人以│雲林縣西螺鎮某│1.被告自白 (97│
│    │13時21分    │其持用0000000000號電│超商          │  年3 月7 日訊│
│    │            │話撥打被告0000000000│              │  問筆錄)。   │
│    │            │號行動電話，以3,500 │              │2.行動電話號碼│
│    │            │元之代價向被告購買41│              │  0000000000號│
│    │            │之安非他命，並完成交│              │  96年10月29日│
│    │            │易。                │              │  13時6 分之通│
│    │            │                    │              │  訊監察譯文。│
├──┼──────┼──────────┼───────┼───────┤
│30  │96年10月29日│不詳姓名、年籍之人以│不詳。        │1.被告自白 (97│
│    │13時57分    │其持用0000000000號電│              │  年3 月7 日訊│
│    │            │話撥打被告0000000000│              │  問筆錄)。   │
│    │            │號行動電話，以3,500 │              │2.行動電話號碼│
│    │            │元之代價向被告購買41│              │  0000000000號│
│    │            │之安非他命，並完成交│              │  96年10月29日│
│    │            │易。                │              │  13時57分之通│
│    │            │                    │              │  訊監察譯文。│
├──┼──────┼──────────┼───────┼───────┤
│31  │96年10月29日│不詳姓名、年籍之人以│不詳。        │1.被告自白 (97│
│    │17時21分    │其持用0000000000號電│              │  年3 月7 日訊│
│    │            │話撥打被告0000000000│              │  問筆錄)。   │
│    │            │號行動電話，以3,500 │              │2.行動電話號碼│
│    │            │元之代價向被告購買41│              │  0000000000號│
│    │            │之安非他命，並完成交│              │  96年10月29日│
│    │            │易。                │              │  17時21分之通│
│    │            │                    │              │  訊監察譯文。│
├──┼──────┼──────────┼───────┼───────┤
│32  │96年10月30日│不詳姓名、年籍之人以│不詳。        │1.被告自白 (97│
│    │13時6 分    │其持用0000000000號電│              │  年3 月7 日訊│
│    │            │話撥打被告0000000000│              │  問筆錄)。   │
│    │            │號行動電話，向被告購│              │2.行動電話號碼│
│    │            │買1,000 安非他命，並│              │  0000000000號│
│    │            │完成交易。          │              │  96年10月30日│
│    │            │                    │              │  13時6 分之通│
│    │            │                    │              │  訊監察譯文。│
├──┼──────┼──────────┼───────┼───────┤
│33  │96年10月30日│不詳姓名、年籍之人以│雲林縣土庫鎮馬│1.被告自白 (97│
│    │17時59分    │其持用0000000000號電│光厝。        │  年3 月7 日訊│
│    │            │話撥打被告0000000000│              │  問筆錄)。   │
│    │            │號行動電話，向被告購│              │2.行動電話號碼│
│    │            │買1,000 安非他命，並│              │  0000000000號│
│    │            │完成交易。          │              │  96年10月30日│
│    │            │                    │              │  17時59分之通│
│    │            │                    │              │  訊監察譯文。│
├──┼──────┼──────────┼───────┼───────┤
│34  │96年11月1 日│不詳姓名、年籍之人以│不詳          │1.被告自白 (97│
│    │13時53分    │其持用0000000000號電│              │  年3 月7 日訊│
│    │            │話撥打被告0000000000│              │  問筆錄)。   │
│    │            │號行動電話，向被告購│              │2.行動電話號碼│
│    │            │買2,000 安非他命，並│              │  0000000000號│
│    │            │完成交易。          │              │  96年11月1 日│
│    │            │                    │              │  13時53分之通│
│    │            │                    │              │  訊監察譯文。│
└──┴──────┴──────────┴───────┴───────┘
附表柒：
┌─┬────┬───────┬───────┬───────────────┬──────────┐
│編│時    間│監  聽  號  碼│電  話  號  碼│通  訊  監  察  譯  文  內  容│備                考│
│號│        │ （對象：A）  │ （對象：B）  │                              │                    │
├─┼────┼───────┼───────┼───────────────┼──────────┤
│1 │96年10月│ 0000000000   │ 0000000000   │B：你在那                     │(一)對應附表陸編號1 之│
│  │12日17時│  （男）      │              │A：西螺                       │  事實。            │
│  │16分許  │              │              │B：會過來嗎                   │(二)通訊監察譯文內容出│
│  │        │              │              │A：不會，怎樣                 │  處：北警分偵字第09│
│  │        │              │              │B：要拿                       │  00000000號卷第111 │
│  │        │              │              │A：多少                       │  頁。97年度偵字第10│
│  │        │              │              │B：1錢，1000呢                │  39號卷第49頁背面。│
│  │        │              │              │A：好啦                       │                    │
│  │        │              │              │B：在哪等                     │                    │
│  │        │              │              │A：吳厝                       │                    │
├─┼────┼───────┼───────┼───────────────┼──────────┤
│2 │96年10月│ 0000000000   │ 0000000000   │A：怎樣，講阿                 │(一)對應附表陸編號2 之│
│  │12日21時│  （男）      │              │B：1張                        │  事實。            │
│  │40分    │              │              │A：你要從大屯仔過來喔         │(二)通訊監察譯文內容出│
│  │        │              │              │B：我騎機車而已呢             │  處：北警分偵字第09│
│  │        │              │              │A：不然從雅虎來               │  00000000號卷第113 │
│  │        │              │              │B：雅虎！好                   │  頁。97年度偵字第10│
│  │        │              │              │                              │  39號卷第50頁背面。│
├─┼────┼───────┼───────┼───────────────┼──────────┤
│3 │96年10月│ 0000000000   │ 0000000000   │B：不好意思，你現在在忙嗎     │(一)起訴書附表及偵訊筆│
│  │12日22時│  （男）      │              │A：ㄟ                         │  錄皆誤載為10月16日│
│  │50分    │              │              │B：在哪裡                     │  。                │
│  │        │              │              │A：虎尾街上                   │(二)對應附表陸編號3 之│
│  │        │              │              │B：有方便嗎？                 │  事實。            │
│  │        │              │              │A：要去跟人家拿               │(三)通訊監察譯文內容出│
│  │        │              │              │B：現在有方便嗎               │  處：北警分偵字第09│
│  │        │              │              │A：看你                       │  00000000號卷第111 │
│  │        │              │              │B：2000，我很方便，我可以過去 │  頁。97年度偵字第10│
│  │        │              │              │   找你，你有沒有             │  39號卷第50頁背面。│
│  │        │              │              │A：全家啦                     │                    │
│  │        │              │              │B：現在嗎                     │                    │
│  │        │              │              │A：對                         │                    │
├─┼────┼───────┼───────┼───────────────┼──────────┤
│4 │96年10月│ 0000000000   │ 00-0000000   │B：兄仔你在哪                 │(一)對應附表陸編號4 之│
│  │12日23時│  （男）      │（公共電話）  │A：家裡                       │事實。              │
│  │53分    │              │              │B：我出來虎尾要去找你而已，那 │(二)通訊監察譯文內容出│
│  │        │              │              │   不就從家裡去               │  處：北警分偵字第09│
│  │        │              │              │A：說阿                       │  00000000號卷第113 │
│  │        │              │              │B：半個，那個差的，我吃了就說3│  至114頁。97年度偵 │
│  │        │              │              │   天，還剩呢                 │  字第1039號卷第50頁│
│  │        │              │              │A：你現在要半個               │  背面至第51頁。    │
│  │        │              │              │B：我就去籌了6000元而已       │                    │
│  │        │              │              │A：那你欠的呢                 │                    │
│  │        │              │              │B：先讓我按一下               │                    │
│  │        │              │              │A：東西我分開了               │                    │
│  │        │              │              │B：那不就0.2、0.9             │                    │
│  │        │              │              │A：我已經分開了現在1個、半個沒│                    │
│  │        │              │              │   人要出，人家都出1000、2000 │                    │
│  │        │              │              │   的，我要出半個給你算不錯了 │                    │
│  │        │              │              │B：在門口嗎                   │                    │
│  │        │              │              │A：對                         │                    │
├─┼────┼───────┼───────┼───────────────┼──────────┤
│5 │96年10月│ 0000000000   │0000000000    │B：甘有                       │(一)對應附表陸編號5 之│
│  │13日0時2│  （男）      │              │A：有                         │  事實。            │
│  │3分     │              │              │B：41                         │(二)通訊監察譯文內容出│
│  │        │              │              │A：41，3500                   │  處：北警分偵字第09│
│  │        │              │              │B：3000啦500讓我欠            │  00000000號卷第114 │
│  │        │              │              │A：500讓你欠啦                │  頁。97年度偵字第10│
│  │        │              │              │B：幫我搞個那個來             │  39號卷第51頁。    │
│  │        │              │              │A：沒法度                     │                    │
│  │        │              │              │B：叫人弄一下，拜託一下       │                    │
│  │        │              │              │A：好                         │                    │
├─┼────┼───────┼───────┼───────────────┼──────────┤
│6 │96年10月│ 0000000000   │0000000000    │B：兄仔，我籌到錢了           │(一)對應附表陸編號6 之│
│  │13日5時5│  （男）      │              │A：我們有一定要那個           │  事實。            │
│  │7分     │              │              │B：你有欠手機嗎？我便宜給你（ │(二)通訊監察譯文內容出│
│  │        │              │              │   略聊天）                   │  處：北警分偵字第09│
│  │        │              │              │A：我化妝品剩41而已           │  00000000號卷第114 │
│  │        │              │              │B：你跟我說半，現在剩41       │  頁。97年度偵字第10│
│  │        │              │              │A：我半昨天要留給你，後來人家 │  39號卷第51頁。    │
│  │        │              │              │   又來拿41                   │                    │
│  │        │              │              │B：41留給我，石頭（安非他命） │                    │
│  │        │              │              │   呢                         │                    │
│  │        │              │              │A：石頭我就要再問             │                    │
│  │        │              │              │A：那時石頭我拿半兩，就一直叫 │                    │
│  │        │              │              │   你，到現在都沒有了         │                    │
│  │        │              │              │B：完全都沒有了               │                    │
│  │        │              │              │A：我剩不到半錢，都搶現金     │                    │
│  │        │              │              │B：我過去跟你拿41，41多少     │                    │
│  │        │              │              │A：41就5                      │                    │
│  │        │              │              │B：好                         │                    │
├─┼────┼───────┼───────┼───────────────┼──────────┤
│7 │96年10月│ 0000000000   │ 0000000000   │B：你拿35過來給我             │(一)對應附表陸編號7 之│
│  │13日15時│   （男）     │              │A：怎樣                       │  事實。            │
│  │7分     │              │              │B：35                         │(二)通訊監察譯文內容出│
│  │        │              │              │A：好啦！從那去               │  處：北警分偵字第09│
│  │        │              │              │B：我家（略聊天）             │  00000000號卷第114 │
│  │        │              │              │A：好！我過去                 │  至115頁。97年度偵 │
│  │        │              │              │                              │  字第1039號卷第51頁│
│  │        │              │              │                              │  至51頁背面。      │
│  │        │              │              │                              │                    │
│  │        │              │              │                              │                    │
├─┼────┼───────┼───────┼───────────────┼──────────┤
│8 │96年10月│ 0000000000   │ 0000000000   │B：在那                       │(一)對應附表陸編號8 之│
│  │14日11時│   （男）     │              │A：幹嘛                       │  事實。            │
│  │47分許  │              │              │B：還有幹嘛                   │(二)通訊監察譯文內容出│
│  │        │              │              │A：要弄多少                   │  處：北警分偵字第09│
│  │        │              │              │B：2勒                        │  00000000號卷第117 │
│  │        │              │              │A：從家裡過來                 │  頁。97年度偵字第10│
│  │        │              │              │B：我要先過去二崙，等一下直接 │  39號卷第52頁背面。│
│  │        │              │              │   過去家裡喔                 │                    │
│  │        │              │              │A：到家再打給我               │                    │
│  │        │              │              │B：好                         │                    │
├─┼────┼───────┼───────┼───────────────┼──────────┤
│9 │96年10月│ 0000000000   │ 0000000000   │B：我「鳳梨」啦！虎尾，你甘「 │(一)起訴書附表電話誤載│
│  │14日12時│   （男）     │              │   友明」                     │  為0000000000      │
│  │7分許   │              │              │A：你那找                     │(二)對應附表陸編號9 之│
│  │        │              │              │B：「豆花」朋友               │  事實。            │
│  │        │              │              │A：「俊源」他姐夫喔           │(三)通訊監察譯文內容出│
│  │        │              │              │B：對                         │  處：北警分偵字第09│
│  │        │              │              │A：怎樣                       │  00000000號卷第117 │
│  │        │              │              │B：粗的出1，方便嗎            │  頁。97年度偵字第10│
│  │        │              │              │A：1000喔！你在那             │  39號卷第52頁背面。│
│  │        │              │              │B：燦坤                       │                    │
│  │        │              │              │A：你在那等我                 │                    │
│  │        │              │              │B：好，不然江山宿舍           │                    │
│  │        │              │              │A：好                         │                    │
├─┼────┼───────┼───────┼───────────────┼──────────┤
│10│96年10月│ 0000000000   │ 0000000000   │B：兄仔跟你拿1張，要到那      │(一)對應附表陸編號10之│
│  │14日13時│   （男）     │              │A：我現在在雅虎啦             │  事實。            │
│  │46分、14│              │              │B：我到打給你                 │(二)通訊監察譯文內容出│
│  │時18分  │              │              │A：等一下啦！我還要回去拿     │  處：北警分偵字第09│
│  │        │              │              │B：不然你再打給我             │  00000000號卷第118 │
│  │        │              │              │A：好                         │  頁。97年度偵字第10│
│  │        ├───────┼───────┼───────────────┤  39號卷第53頁。    │
│  │        │ 0000000000   │0000000000    │A：我現在到全家馬上回頭       │                    │
│  │        │   （男）     │              │B：鐵工廠那裡                 │                    │
│  │        │              │              │A：對                         │                    │
│  │        │              │              │B：好                         │                    │
├─┼────┼───────┼───────┼───────────────┼──────────┤
│11│96年10月│ 0000000000   │0000000000    │B：友明喔！有在我們這邊嗎     │(一)對應附表陸編號11之│
│  │15日17時│   （男）     │              │A：沒有在鄉下                 │  事實。            │
│  │8分、17 │              │              │B：要過來嗎？                 │(二)通訊監察譯文內容出│
│  │時30分許│              │              │A：但是不大理想               │  處：北警分偵字第09│
│  │        │              │              │B：不理想，會行嗎？有味沒     │  00000000號卷第120 │
│  │        │              │              │A：行一定會行，沒味（略聊天） │  頁。97年度偵字第10│
│  │        │              │              │B：你先拿1000過來             │  39號卷第54頁。    │
│  │        │              │              │A：好                         │                    │
│  │        ├───────┼───────┼───────────────┤                    │
│  │        │ 0000000000   │ 0000000000   │A：喂！到了                   │                    │
│  │        │   （男）     │              │B：好                         │                    │
├─┼────┼───────┼───────┼───────────────┼──────────┤
│12│96年10月│  0000000000  │0000000000    │B：你在那，在家喔！你那裡有沒 │(一)正確時間應為96/10 │
│  │15日20時│   （男）     │              │   有1000的東西               │   /15 20：55（見彰 │
│  │55分    │              │              │A：有                         │  化縣警察局北斗分局│
│  │        │              │              │B：還是我過去拿               │  分局北警分偵字第09│
│  │        │              │              │A：大屯仔「全家」             │  00000000號卷第121 │
│  │        │              │              │B：好，我等一下過去           │  頁）              │
│  │        │              │              │                              │(二)對應附表陸編號12之│
│  │        │              │              │                              │  事實。            │
│  │        │              │              │                              │(三)通訊監察譯文內容出│
│  │        │              │              │                              │  處：北警分偵字第09│
│  │        │              │              │                              │  00000000號卷第121 │
│  │        │              │              │                              │  頁。97年度偵字第10│
│  │        │              │              │                              │  39號卷第54頁背面。│
├─┼────┼───────┼───────┼───────────────┼──────────┤
│13│96年10月│  0000000000  │0000000000    │B：你在那，有要出來嗎         │(一)對應附表陸編號13之│
│  │16日8時4│   （男）     │              │A：怎樣                       │  事實。            │
│  │5分、9時│              │              │B：多久                       │(二)通訊監察譯文內容出│
│  │20分    │              │              │A：講看要幹什麼               │  處：北警分偵字第09│
│  │        │              │              │B：1啦                        │  00000000號卷第122 │
│  │        │              │              │A：我出去再打給你             │  頁。97年度偵字第10│
│  │        ├───────┼───────┼───────────────┤  39號卷第55頁。    │
│  │        │  0000000000  │0000000000    │A：你在路口等我               │                    │
│  │        │   （男）     │              │B：好                         │                    │
├─┼────┼───────┼───────┼───────────────┼──────────┤
│14│96年10月│  0000000000  │0000000000    │B：你昨天打給我               │(一)對應附表陸編號14之│
│  │16日15時│   （男）     │              │A：有阿，怎樣                 │  事實。            │
│  │25分、16│              │              │B：我跟你講我身上現金沒納麼多 │(二)通訊監察譯文內容出│
│  │時9分   │              │              │   1張5000元客票給你好嗎？    │  處：北警分偵字第09│
│  │        │              │              │A：我趕用現金，沒關係你有多少 │  00000000號卷第122 │
│  │        │              │              │   拿多少                     │  至123頁。97年度偵 │
│  │        │              │              │B：不然你處理1個給我，我客票50│  字第1039號卷第55頁│
│  │        │              │              │   00現金2000啦               │  至55頁背面。      │
│  │        │              │              │A：好啦                       │                    │
│  │        ├───────┼───────┼───────────────┤                    │
│  │        │  0000000000  │0000000000    │B：我要下東西向了             │                    │
│  │        │   （男）     │              │A：好                         │                    │
│  │        │              │              │B：我在東西向下面等你         │                    │
├─┼────┼───────┼───────┼───────────────┼──────────┤
│15│96年10月│  0000000000  │0000000000    │B：我作工作回來了             │(一)對應附表陸編號15之│
│  │16日18時│   （男）     │              │A：你過來虎尾，你怎樣         │  事實。            │
│  │5分、18 │              │              │B：虎尾圓環，1000啦           │(二)通訊監察譯文內容出│
│  │時30分  │              │              │A：不多拿一點，拿那個1000，現 │  處：北警分偵字第09│
│  │        │              │              │   在是很貴                   │  00000000號卷第123 │
│  │        │              │              │B：有，我就盡量拿             │  頁。97年度偵字第10│
│  │        │              │              │A：好                         │  39號卷第55頁背面。│
│  │        ├───────┼───────┼───────────────┤                    │
│  │        │ 0000000000   │0000000000    │B：我到了                     │                    │
│  │        │    （男）    │              │A：我馬上到                   │                    │
│  │        │              │              │B：好                         │                    │
├─┼────┼───────┼───────┼───────────────┼──────────┤
│16│96年10月│ 0000000000   │ 00-0000000   │B：我拿1000啦                 │(一)對應附表陸編號16之│
│  │16日19時│   （男）     │（公用電話）  │A：在那等我                   │  事實。            │
│  │21分    │              │              │B：都可以，看我過去找你或你過 │(二)通訊監察譯文內容出│
│  │        │              │              │   來找我                     │  處：北警分偵字第09│
│  │        │              │              │A：大屯仔                     │  00000000號卷第123 │
│  │        │              │              │B：全家嗎                     │  頁。97年度偵字第10│
│  │        │              │              │A：對                         │  39號卷第55頁背面。│
│  │        │              │              │                              │                    │
│  │        │              │              │                              │                    │
├─┼────┼───────┼───────┼───────────────┼──────────┤
│17│96年10月│ 0000000000   │0000000000    │A：現在怎樣                   │(一)對應附表陸編號17之│
│  │16日20時│   （男）     │              │B：目前還沒回我消息           │  事實。            │
│  │20分、20│              │              │A：你要1個喔                  │(二)通訊監察譯文內容出│
│  │時56分、│              │              │B：對我1個，他湊一湊          │  處：北警分偵字第09│
│  │21時32分│              │              │A：你就拿你1個                │  00000000號卷第124 │
│  │        │              │              │B：我就湊他的1個，等一下啦    │  頁。97年度偵字第10│
│  │        ├───────┼───────┼───────────────┤  39號卷第56頁。    │
│  │        │ 0000000000   │              │B：鬥陣2小啦                  │                    │
│  │        │   （男）     │0000000000    │A：好                         │                    │
│  │        │              │              │B：東西如何，贊               │                    │
│  │        │              │              │A：藥力強                     │                    │
│  │        │              │              │B：2啦！量你弄漂亮一點        │                    │
│  │        │              │              │A：在哪裡等                   │                    │
│  │        │              │              │B：我現在出發                 │                    │
│  │        │              │              │A：等一下啦！我還要去拿       │                    │
│  │        │              │              │B：我9點半出門                │                    │
│  │        ├───────┼───────┼───────────────┤                    │
│  │        │ 0000000000   │0000000000    │A：你到那了                   │                    │
│  │        │   （男）     │              │B：加油站                     │                    │
│  │        │              │              │A：你等我一下，10分鐘         │                    │
│  │        │              │              │B：10分鐘                     │                    │
├─┼────┼───────┼───────┼───────────────┼──────────┤
│18│96年10月│ 0000000000   │ 0000000000   │A：怎樣你講我要準備，要帶出去 │(一)對應附表陸編號18之│
│  │16日21時│   （男）     │              │B：1半多少                    │  事實。            │
│  │13分、21│              │              │A：一樣，我沒那麼多，不要拿那 │(二)通訊監察譯文內容出│
│  │時33分、│              │              │   麼多啦！我划不來           │  處：北警分偵字第09│
│  │22時5分 │              │              │B：東西一樣嗎                 │  00000000號卷第124 │
│  │、22時34│              │              │A：沒有，不一樣這次是好的     │  至125頁。97年度偵 │
│  │分      │              │              │B：不然先拿2000               │  字第1039號卷第56至│
│  │        │              │              │A：我出去打給你，約15分       │  56頁背面。        │
│  │        │              │              │                              │                    │
│  │        │              │              │                              │                    │
│  │        ├───────┼───────┼───────────────┤                    │
│  │        │ 0000000000   │ 0000000000   │A：你拿1張給我而已            │                    │
│  │        │   （男）     │              │B：對阿！我跟你拿1張阿        │                    │
│  │        │              │              │A：那個2000呢？我拿2000給你， │                    │
│  │        │              │              │   你拿1000給我               │                    │
│  │        │              │              │B：沒關係給（改）天補你，不然 │                    │
│  │        │              │              │   拿（那）個好嗎？半個多少   │                    │
│  │        │              │              │A：半個6000                   │                    │
│  │        │              │              │B：你有帶出來嗎               │                    │
│  │        │              │              │A：我用一用打給你             │                    │
│  │        │              │              │B：那我這個不要給你動         │                    │
│  │        │              │              │A：我等一下打給你             │                    │
│  │        ├───────┼───────┼───────────────┤                    │
│  │        │ 0000000000   │ 0000000000   │B：友明喔！半個好啦，東西一樣 │                    │
│  │        │   （男）     │              │  嗎                          │                    │
│  │        │              │              │A：沒有啦                     │                    │
│  │        │              │              │B：那不好，沒那個喔！         │                    │
│  │        │              │              │A：沒有了，現在這個41多一點， │                    │
│  │        │              │              │   我算41給你                 │                    │
│  │        │              │              │B：去那裡拿                   │                    │
│  │        │              │              │A：你過來找不到停車位（略聊天 │                    │
│  │        │              │              │   ）那你再拿4000給我         │                    │
│  │        │              │              │B：好                         │                    │
│  │        ├───────┼───────┼───────────────┤                    │
│  │        │ 0000000000   │ 0000000000   │B：我在外面                   │                    │
│  │        │   （男）     │              │A：我就在這邊                 │                    │
│  │        │              │              │B：那裡                       │                    │
│  │        │              │              │A：這裡                       │                    │
├─┼────┼───────┼───────┼───────────────┼──────────┤
│19│96年10月│  0000000000  │ 0000000000   │B：哥ㄚ，你回來沒，這次好康的 │(一)對應附表陸編號19之│
│  │17日23時│    （男）    │              │A：什麼好康的                 │  事實。            │
│  │12分    │              │              │B：你那邊石頭有比較好的嗎     │(二)通訊監察譯文內容出│
│  │        │              │              │A：有阿，有比較好的就沒錢（聊 │  處：北警分偵字第09│
│  │        │              │              │   天）                       │  00000000號卷第126 │
│  │        │              │              │B：兩的多少                   │  頁。97年度偵字第10│
│  │        │              │              │A：不好問，這麼高，要到7萬    │  39號卷第57頁。    │
│  │        │              │              │B：這樣算低，拿先拿3000元板阿 │                    │
│  │        │              │              │   來，現金給你               │                    │
│  │        │              │              │A：我快到了，壞的讓你勘       │                    │
├─┼────┼───────┼───────┼───────────────┼──────────┤
│20│96年10月│ 0000000000   │ 0000000000   │B：我拿1000給你，你拿41給我， │(一)對應附表陸編號20之│
│  │18日9時5│   （男）     │              │   幫忙一次                   │  事實。            │
│  │6分     │              │              │A：沒有啦                     │(二)通訊監察譯文內容出│
│  │        │              │              │B：你不是說好                 │  處：北警分偵字第09│
│  │        │              │              │A：那你現在重量讓我知道，不然 │  00000000號卷第127 │
│  │        │              │              │   我怎麼補                   │  頁。97年度偵字第10│
│  │        │              │              │B：我怎知，不然你1000多一點給 │  39號卷第57頁背面。│
│  │        │              │              │   我，好嗎                   │                    │
│  │        │              │              │A：那你拿多少給我，我在變色龍 │                    │
│  │        │              │              │B：好                         │                    │
├─┼────┼───────┼───────┼───────────────┼──────────┤
│21│96年10月│  0000000000  │ 0000000000   │B：在那                       │(一)對應附表陸編號21之│
│  │18日15時│    （男）    │              │A：變色龍你知道嗎             │  事實。            │
│  │44分    │              │              │B：跟那天的一樣嗎？不一樣的   │(二)通訊監察譯文內容出│
│  │        │              │              │A：對阿！就圓環中正路直直進來 │  處：北警分偵字第09│
│  │        │              │              │   ，你要說多少               │  00000000號卷第127 │
│  │        │              │              │B：好，半                     │  頁。97年度偵字第10│
│  │        │              │              │A：半沒有，41                 │  39號卷第57頁背面。│
│  │        │              │              │B：好41                       │                    │
├─┼────┼───────┼───────┼───────────────┼──────────┤
│22│96年10月│ 0000000000   │ 0000000000   │B：2000                       │(一)對應附表陸編號22之│
│  │19日0時1│   （男）     │              │A：你要從吳厝這邊來           │  事實。            │
│  │2分     │              │              │B：好，快到再打給你           │(二)通訊監察譯文內容出│
│  │        │              │              │                              │  處：北警分偵字第09│
│  │        │              │              │                              │  00000000號卷第128 │
│  │        │              │              │                              │  頁。97年度偵字第10│
│  │        │              │              │                              │  39號卷第58頁。    │
├─┼────┼───────┼───────┼───────────────┼──────────┤
│23│96年10月│  0000000000  │  0000000000  │B：有明喔！昆明啦！你那邊有查 │(一)對應附表陸編號23之│
│  │19日16時│    （男）    │              │   埔嗎？                     │  事實。            │
│  │14分    │              │              │A：有                         │(二)通訊監察譯文內容出│
│  │        │              │              │B：41多少                     │  處：北警分偵字第09│
│  │        │              │              │A：3000                       │  00000000號卷第128 │
│  │        │              │              │B：你在那                     │  頁。97年度偵字第10│
│  │        │              │              │A：要過去西螺                 │  39號卷第58頁。    │
│  │        │              │              │B：不然你拿過來，家裡         │                    │
│  │        │              │              │A：鑽石那邊喔！好             │                    │
├─┼────┼───────┼───────┼───────────────┼──────────┤
│24│96年10月│  0000000000  │ 000-000000   │B：我鹿谷，我開喜美那一個     │(一)對應附表陸編號24之│
│  │20日14時│    （男）    │（公用電話）  │A：怎樣                       │  事實。            │
│  │33分、14│              │              │B：我要2張甘有法度            │(二)通訊監察譯文內容出│
│  │時35分  │              │              │A：現在難，但是東西不好呢     │  處：北警分偵字第09│
│  │        │              │              │B：沒關係，我就是身上沒那麼多 │  00000000號卷第130 │
│  │        │              │              │   ，我要2張就好              │  頁。97年度偵字第10│
│  │        │              │              │A：不然你過來拿，過來虎尾再打 │  39號卷第59頁。    │
│  │        │              │              │   給我                       │                    │
│  │        │              │              │B：不然我等一下打給你         │                    │
│  │        ├───────┼───────┼───────────────┤                    │
│  │        │ 0000000000   │ 000-000000   │B：那樣我過去虎尾，一樣在7-11 │                    │
│  │        │   （男）     │（公用電話）  │   好嗎                       │                    │
│  │        │              │              │A：好                         │                    │
│  │        │              │              │B：到7-11打給你3張喔          │                    │
│  │        │              │              │A：3張是嗎好                  │                    │
├─┼────┼───────┼───────┼───────────────┼──────────┤
│25│96年10月│ 0000000000   │00-0000000    │B：我政宏，你有車過來嗎       │(一)對應附表陸編號25之│
│  │21日10時│   （男）     │              │A：你在那                     │  事實。            │
│  │5分     │              │              │B：在店，頭毛店               │(二)通訊監察譯文內容出│
│  │        │              │              │A：怎樣                       │  處：北警分偵字第09│
│  │        │              │              │B：拿1張，1000                │  00000000號卷第132 │
│  │        │              │              │A：現在1張是在                │  頁。97年度偵字第10│
│  │        │              │              │B：我就昨天晚上才交保出來，收 │  39號卷第60頁。    │
│  │        │              │              │   押2個月                    │                    │
│  │        │              │              │A：為什麼                     │                    │
│  │        │              │              │B：搜到1支槍                  │                    │
│  │        │              │              │A：那個之前的嘛               │                    │
│  │        │              │              │B：沒有                       │                    │
│  │        │              │              │A：好                         │                    │
├─┼────┼───────┼───────┼───────────────┼──────────┤
│26│96年10月│ 0000000000   │0000000000    │B：要出來沒，我跟你講用一個41 │(一)對應附表陸編號26之│
│  │21日15時│   （男）     │              │   ，另外一個1000我要的，你要 │  事實。            │
│  │33分    │              │              │   出來了，人到了             │(二)通訊監察譯文內容出│
│  │        │              │              │A：好                         │  處：北警分偵字第09│
│  │        │              │              │                              │  00000000號卷第132 │
│  │        │              │              │                              │  頁。97年度偵字第10│
│  │        │              │              │                              │  39號卷第60頁。    │
├─┼────┼───────┼───────┼───────────────┼──────────┤
│27│96年10月│ 0000000000   │ 0000000000   │A：怎樣                       │(一)對應附表陸編號27之│
│  │23日9時1│   （男）     │              │B：現在貴或便宜               │  事實。            │
│  │6分     │              │              │A：差不多                     │(二)通訊監察譯文內容出│
│  │        │              │              │B：跟上一次樣粉阿我不要       │  處：北警分偵字第09│
│  │        │              │              │A：沒有粉阿（略聊天）看你怎樣 │  00000000號卷第134 │
│  │        │              │              │B：沒有球阿                   │  頁。97年度偵字第10│
│  │        │              │              │A：我有                       │  39號卷第61頁。    │
│  │        │              │              │B：你給我拿25過來，我家       │                    │
│  │        │              │              │A：好                         │                    │
├─┼────┼───────┼───────┼───────────────┼──────────┤
│28│96年10月│ 0000000000   │ 0000000000   │B：逗陣A！喔你現在才接，人家現│(一)對應附表陸編號28之│
│  │29日13時│   （男）     │              │   在要1000啦！快點！要在哪裡 │  事實。            │
│  │6分     │              │              │   等？                       │(二)通訊監察譯文內容出│
│  │        │              │              │A：三和路那裡                 │  處：北警分偵字第09│
│  │        │              │              │B：好，我馬上到！             │  00000000號卷第134 │
│  │        │              │              │                              │  頁。97年度偵字第10│
│  │        │              │              │                              │  39號卷第61頁。    │
│  │        │              │              │                              │                    │
│  │        │              │              │                              │                    │
├─┼────┼───────┼───────┼───────────────┼──────────┤
│29│96年10月│ 0000000000   │ 0000000000   │B：怎樣？                     │(一)對應附表陸編號29之│
│  │29日13時│   （男）     │              │A：我在西螺                   │  事實。            │
│  │21分    │              │              │B：不然你跑一趟啦！我多給你500│(二)通訊監察譯文內容出│
│  │        │              │              │   元給你啦！                 │  處：北警分偵字第09│
│  │        │              │              │A：好啦！我跑一趟啦！         │  00000000號卷第135 │
│  │        │              │              │B：多久會到                   │  頁。97年度偵字第10│
│  │        │              │              │A：我要去西螺一趟再過去。我現 │  39號卷第61頁背面。│
│  │        │              │              │   在身上沒有，別人趕著要！不 │                    │
│  │        │              │              │   然我身上剩41啦！沒有整個的 │                    │
│  │        │              │              │   。                         │                    │
│  │        │              │              │B：不要啦！我等好了你快一點   │                    │
│  │        │              │              │A：好！                       │                    │
├─┼────┼───────┼───────┼───────────────┼──────────┤
│30│96年10月│ 0000000000   │ 0000000000   │B：阿兄！                     │(一)對應附表陸編號30之│
│  │29日13時│   （男）     │              │A：怎樣？                     │  事實。            │
│  │57分    │              │              │B：跟你拿一個41，人家要的！你 │(二)通訊監察譯文內容出│
│  │        │              │              │   在哪裡？                   │  處：北警分偵字第09│
│  │        │              │              │A：35喔！現在都漲價了！       │  00000000號卷第135 │
│  │        │              │              │B：可以「踏」一些給我賺？我身 │  頁。97年度偵字第10│
│  │        │              │              │   上沒錢了！                 │  39號卷第61頁背面。│
│  │        │              │              │A：我不騙你啦！你要向他開價400│                    │
│  │        │              │              │   0阿！4000現在剛好而已！    │                    │
│  │        │              │              │B：他第一次跟我拿啦！他那邊都3│                    │
│  │        │              │              │   5。                        │                    │
│  │        │              │              │A：好啦！下次沒有了！現在都漲 │                    │
│  │        │              │              │   價了！                     │                    │
│  │        │              │              │B：好我現在過去！你那個多重？ │                    │
│  │        │              │              │A：我都磅09而已！             │                    │
│  │        │              │              │B：含袋嗎？                   │                    │
│  │        │              │              │A：從你向我拿都是這樣！       │                    │
│  │        │              │              │B：好我現在出發               │                    │
├─┼────┼───────┼───────┼───────────────┼──────────┤
│31│96年10月│ 0000000000   │ 0000000000   │A：我告訴喔！拿半啦！你帶多少 │(一)對應附表陸編號31之│
│  │29日15時│   （男）     │              │   過來？                     │  事實。            │
│  │7分、17 │              │              │B：1啊！再半沒有啦！這一批東西│(二)通訊監察譯文內容出│
│  │時21分  │              │              │   我捨不得出，你看就知道了啊 │  處：北警分偵字第09│
│  │        │              │              │   ！                         │  00000000號卷第135 │
│  │        │              │              │A：我另外再1啦！              │  至136頁。97年度偵 │
│  │        │              │              │B：我還要再回去拿啦！要的話就 │  字第1039號卷第61頁│
│  │        │              │              │   寄錢。這批東西你看了會很薩 │  背面至62頁。      │
│  │        │              │              │   心（台，滿意）啦！         │                    │
│  │        │              │              │A：好啦！我等你               │                    │
│  │        ├───────┼───────┼───────────────┤                    │
│  │        │ 0000000000   │ 0000000000   │B：回來了嗎？                 │                    │
│  │        │   （男）     │              │A：還沒去啊！身上錢不太夠。要 │                    │
│  │        │              │              │   你幫忙添一些你就不要。     │                    │
│  │        │              │              │B：我就沒錢啊！               │                    │
│  │        │              │              │A：我還在等啦！剩一些東西弄一 │                    │
│  │        │              │              │   弄                         │                    │
│  │        │              │              │B：你剩多少？都給我           │                    │
│  │        │              │              │A：41你拿不合（划算）啦！3500 │                    │
│  │        │              │              │   你要嗎？                   │                    │
│  │        │              │              │B：還要多久                   │                    │
│  │        │              │              │A：等客人一下啦！你身上多少錢 │                    │
│  │        │              │              │   ？                         │                    │
│  │        │              │              │B：1個的錢而已                │                    │
│  │        │              │              │A：不然你錢拿來，我再去拿啊！ │                    │
│  │        │              │              │B：多遠？                     │                    │
│  │        │              │              │A：嘉義啊                     │                    │
│  │        │              │              │B：好啦                       │                    │
├─┼────┼───────┼───────┼───────────────┼──────────┤
│32│96年10月│ 0000000000   │0000000000    │B：兄喔！我阿宏啦！你在哪裡？ │(一)對應附表陸編號32之│
│  │30日13時│   （男）     │              │A：我在家裡！                 │  事實。            │
│  │6分     │              │              │B：我要1000                   │                    │
│  │        │              │              │A：好啦！                     │                    │
│  │        │              │              │                              │(二)通訊監察譯文內容出│
│  │        │              │              │                              │  處：北警分偵字第09│
│  │        │              │              │                              │  00000000號卷第137 │
│  │        │              │              │                              │  頁。97年度偵字第10│
│  │        │              │              │                              │  39號卷第62頁背面。│
├─┼────┼───────┼───────┼───────────────┼──────────┤
│33│96年10月│ 0000000000   │0000000000    │B：1000                       │(一)對應附表陸編號33之│
│  │30日17時│   （男）     │              │A：好好緊來喔，我要出去       │  事實。            │
│  │59分    │              │              │B：馬光厝喔？                 │(二)通訊監察譯文內容出│
│  │        │              │              │A：是                         │  處：北警分偵字第09│
│  │        │              │              │                              │  00000000號卷第138 │
│  │        │              │              │                              │  至139頁。97年度偵 │
│  │        │              │              │                              │  字第1039號卷第63頁│
│  │        │              │              │                              │  至63頁背面。      │
├─┼────┼───────┼───────┼───────────────┼──────────┤
│34│96年11月│ 0000000000   │0000000000    │B：你哪兒有小姐。             │(一)對應附表陸編號34之│
│  │1日13時5│   （男）     │              │A：有阿。                     │  事實。            │
│  │3分     │              │              │B：有順便哪一些               │(二)通訊監察譯文內容出│
│  │        │              │              │A：多少                       │  處：北警分偵字第09│
│  │        │              │              │B：2000，用好一點的           │  00000000號卷第145 │
│  │        │              │              │A：好、好                     │  至146頁。97年度偵 │
│  │        │              │              │                              │  字第1039號卷第66頁│
│  │        │              │              │                              │  背面至67頁。      │
└─┴────┴───────┴───────┴───────────────┴──────────┘


司法院資訊處製作；財團法人民間司法改革基金會備份。
